臺灣高等法院臺中分院刑事判決　　　　100年度上訴字第845號
上　訴　人
即　被　告　洪翊翔
上　訴　人
即　被　告　蔡承諺
上　訴　人
即　被　告　劉志強
上　訴　人
即　被　告　陳光榮
上　訴　人
即　被　告　盧家齊
選任辯護人　陳武璋律師
上列上訴人因偽造文書等案件，不服臺灣臺中地方法院98年度訴
字第4079號中華民國99年12月30日第一審判決（起訴案號：臺灣
臺中地方法院檢察署97年度偵字第23665號、第24210號、第2529
0號，98年度偵字第2879號），提起上訴，本院判決如下：
    主    文
上訴駁回。
    事    實
一、陳光榮（綽號阿榮）因強盜案件，經判處有期徒刑4年6月確
    定，於93年4月23日假釋出監，惟於假釋期間因另犯竊盜罪
    ，經撤銷假釋入監執行殘刑，與竊盜部分經合併執行有期徒
    刑10月，於96年1月24日執行完畢，詎仍不知悔改。
（一）劉志強（綽號阿強、阿治）、周志清（綽號阿嘉、清兄，
      業經原審判處有期徒刑4年6月，因未上訴而確定），均明
      知至金融機構開立帳戶需持用真實之身分證件，而盧家齊
      明知周志清有從事提供帳戶給詐欺取財犯罪集團之工作，
      竟基於幫助詐欺取財之犯意，介紹蔡秉富（綽號老仔、蔡
      仔，業經原審判處有期徒刑3年10月，因未上訴而確定）
      至周志清處為周志清工作。劉志強及蔡秉富為賺取每辦理
      1金融機構之存摺及金融卡等物，各可得款約新臺幣（下
      同）2,000元之利益，與周志清、綽號「阿斌」之不詳姓
      名成年人，即共同基於偽造國民身分證、汽車駕駛執照，
      及私文書之犯意聯絡，先推由周志清於97年8月7日、15
      日，及同年9月11日前某時，由周志清取得「林進順」、
      「簡阿清」、「闕銘男」、「韓建發」等人之年籍資料，
      及向蔡秉富收取蔡秉富之照片，一併交予「阿斌」，供「
      阿斌」於不詳時間、地點，偽造「闕銘男」、「林進順」
      、「簡阿清」之國民身分證及汽車駕駛執照各1張及「韓
      建發」之國民身分證1張（除偽造之「簡阿清」國民身分
      證及汽車駕駛執照外，餘均未扣案），並於不詳時間、地
      點，以不明方式偽造「闕銘男」、「林進順」、「韓建發
      」、「簡阿清」之印章各1顆（除偽造之「簡阿清」印章
      外，餘均未扣案）後，周志清、劉志強、蔡秉富即共同基
      於意圖為自己不法之所有而行使偽造國民身分證、汽車駕
      駛執照，及私文書之犯意聯絡，於下列1至7之時間，先由
      周志清將上開偽造之國民身分證或汽車駕駛執照，及偽刻
      之「闕銘男」等人之印章交予劉志強，再由劉志強轉交給
      蔡秉富，並搭載蔡秉富前往合作金庫商業銀行玉成分行（
      下稱合庫玉成分行）等處，冒名申辦「闕銘男」等人之金
      融帳戶存摺及金融卡等物後，將存摺等物交予周志清，作
      為周志清及其所屬之詐欺集團，用以逃避資金追緝之提領
      詐騙他人款項之金融帳戶：
  １、蔡秉富於97年8 月7 日，在臺北市○○○路○ 段815 號之
      合庫玉成分行，冒名「闕銘男」在附表一編號１所示該銀
      行之開戶印鑑卡、申請書等文書上偽造「闕銘男」之署名
      、印文，而偽造附表一編號1 所示「闕銘男」名義之私文
      書後，復持前開填妥之申請書、印鑑卡，及所偽造「闕銘
      男」名義之國民身分證及汽車駕駛執照，一併持向該銀行
      之承辦人員申請開立帳戶而行使之，使該銀行之承辦人員
      誤以為係「闕銘男」本人所申請，據以為其開立附表一編
      號1所示之「闕銘男」帳戶，並將「闕銘男」帳戶之存摺
      、提款卡及密碼單核發予蔡秉富，足以生損害於「闕銘男
      」本人、戶政機關對於戶政管理、交通部對於汽車駕駛執
      照核發與管理，及合庫玉成分行對於存戶資料管理之正確
      性。蔡秉富、劉志強、周志清於取得該帳戶資料後，另基
      於幫助詐欺之犯意，由周志清將上開帳戶之存摺及金融卡
      （含密碼）交予某不詳詐欺取財犯罪集團使用。該集團之
      成員於97年8月18日某時，詐騙吳成章，致吳成章受騙而
      匯款7萬元至合庫玉成分行前開「闕銘男」之帳戶。
  ２、蔡秉富於97年8 月7 日，在臺北市○○路306 號之聯邦商
      業銀行永吉分行（下稱聯邦銀行永吉分行），冒名「闕銘
      男」在附表一編號2所示該銀行之開戶印鑑卡、申請書等
      文書上偽造「闕銘男」之署名、印文，而偽造附表一編號
      2 所示「闕銘男」名義之私文書後，復持前開填妥之申請
      書、印鑑卡及所偽造「闕銘男」名義之國民身分證及汽車
      駕駛執照，一併持向該銀行之承辦人員申請開立帳戶而行
      使之，使該銀行之承辦人員誤以為係「闕銘男」本人所申
      請，據以為其開立附表一編號2所示之「闕銘男」帳戶，
      並將「闕銘男」帳戶之存摺、提款卡及密碼單核發予蔡秉
      富，足以生損害於「闕銘男」本人、戶政機關對於戶政管
      理、交通部對於汽車駕駛執照核發與管理及聯邦銀行永吉
      分行對於存戶資料管理之正確性。蔡秉富、劉志強、周志
      清於取得該帳戶資料後，另基於幫助詐欺之犯意，由周志
      清將上開帳戶之存摺及金融卡（含密碼）交予某不詳詐欺
      取財犯罪集團使用。該集團之成員於97年8月10日下午1時
      30分許，先後佯稱係東森購物員工，撥打電話予許芙蓉，
      並誆稱：因員工作業疏失，誤將許芙蓉之交易勾選為分期
      付款云云，致許芙蓉誤信為真，遂匯款75萬元至聯邦銀行
      永吉分行之前開「闕銘男」帳戶。
  ３、蔡秉富於97年8 月15日，在臺北縣新店市○○路○ 段266
      號之臺北富邦商業銀行新店分行（下稱臺北富邦銀行新店
      分行），冒名「韓建發」在附表一編號3 所示該銀行之開
      戶印鑑卡、申請書等文書上偽造「韓建發」之署名、印文
      ，而偽造附表一編號3 所示「韓建發」名義之私文書後，
      復持前開填妥之申請書、印鑑卡及所偽造「韓建發」名義
      之國民身分證，一併持向該銀行之承辦人員申請開立帳戶
      而行使之，使該銀行之承辦人員誤以為係「韓建發」本人
      所申請，據以為其開立附表一編號3所示之「韓建發」帳
      戶，並將「韓建發」帳戶之存摺、提款卡及密碼單核發予
      蔡秉富，足以生損害於「韓建發」本人、戶政機關對於戶
      政管理及臺北富邦銀行新店分行對於存戶資料管理之正確
      性。蔡秉富、劉志強、周志清於取得該帳戶資料後，另基
      於幫助詐欺之犯意，由周志清將上開帳戶之存摺及金融卡
      （含密碼）交予某不詳詐欺取財犯罪集團使用。該集團之
      成員於97年9月8日上午9時許，先後佯稱係中部打擊犯罪
      中心成員、鄭敏燕書記官，撥打電話予陳佳偵，並誆稱：
      陳佳偵遭他人冒用申請帳戶，該帳戶涉及洗錢云云，復傳
      真法務部執行凍結管制命令、個人資料外洩授權止付書各
      1張予陳佳偵，致陳佳偵不疑有他而陷於錯誤，遂陸續匯
      款23萬元、10萬元至臺北富邦銀行新店分行之前開「韓建
      發」帳戶。
  ４、蔡秉富於97年8 月15日，在臺北縣新店市○○路190 號之
      國泰世華商業銀行北新分行（下稱國泰世華銀行北新分行
      ），冒名「韓建發」在附表一編號4 所示該銀行之開戶印
      鑑卡、申請書等文書上偽造「韓建發」之署名、印文，而
      偽造附表一編號4 所示「韓建發」名義之私文書後，復持
      前開填妥之申請書、印鑑卡及所偽造「韓建發」名義之國
      民身分證，一併持向該銀行之承辦人員申請開立帳戶而行
      使之，使該銀行之承辦人員誤以為係「韓建發」本人所申
      請，據以為其開立附表一編號4所示之「韓建發」帳戶，
      並將「韓建發」帳戶之存摺、提款卡及密碼單核發予蔡秉
      富，足以生損害於「韓建發」本人、戶政機關對於戶政管
      理及國泰世華銀行北新分行對於存戶資料管理之正確性。
  ５、蔡秉富於97年9 月11日，在臺北縣永和市○○路139 號之
      彰化商業銀行福和分行（下稱彰化銀行福和分行），冒名
      「林進順」在附表一編號5 所示該銀行之開戶印鑑卡、申
      請書等文書上偽造「林進順」之署名、印文，而偽造附表
      一編號5 所示「林進順」名義之私文書後，復持前開填妥
      之申請書、印鑑卡及所偽造「林進順」名義之國民身分證
      及汽車駕駛執照，一併持向該銀行之承辦人員申請開立帳
      戶而行使之，使該銀行之承辦人員誤以為係「林進順」本
      人所申請，據以為其開立附表一編號5 所示之「林進順」
      帳戶，並將「林進順」帳戶之存摺、提款卡及密碼單核發
      予蔡秉富，足以生損害於「林進順」本人、戶政機關對於
      戶政管理、交通部對於汽車駕駛執照核發與管理及彰化銀
      行福和分行對於存戶資料管理之正確性。蔡秉富、劉志強
      、周志清於取得該帳戶資料後，另基於幫助詐欺之犯意，
      由周志清將上開帳戶之存摺及金融卡（含密碼）交予某不
      詳詐欺取財犯罪集團使用。該集團之成員於97年9月19 日
      ，佯稱為陳經理，撥打電話予蔡田枝，並佯稱：蔡田枝中
      獎500萬元，需先付96萬元，始能領獎云云，致蔡田枝不
      疑有他而陷於錯誤，遂於同日下午1時許，匯款96萬元至
      彰化銀行福和分行之前揭「林進順」帳戶。
  ６、蔡秉富於97年9 月11日，在臺北縣永和市○○路○ 段32號
      之元大商業銀行永和分行（下稱元大銀行永和分行），冒
      名「林進順」在附表一編號6 所示該銀行之開戶印鑑卡、
      申請書等文書上偽造「林進順」之署名、印文，而偽造附
      表一編號6 所示「林進順」名義之私文書後，復持前開填
      妥之申請書、印鑑卡及所偽造「林進順」名義之國民身分
      證，一併持向該銀行之承辦人員申請開立帳戶而行使之，
      使該銀行之承辦人員誤以為係「林進順」本人所申請，據
      以為其開立附表一編號6 所示之「林進順」帳戶，並將「
      林進順」帳戶之存摺、提款卡及密碼單核發予蔡秉富，足
      以生損害於「林進順」本人、戶政機關對於戶政管理及元
      大銀行永和分行對於存戶資料管理之正確性。蔡秉富、劉
      志強、周志清於取得該帳戶資料後，另基於幫助詐欺之犯
      意，由周志清將上開帳戶之存摺及金融卡（含密碼）交予
      某不詳詐欺取財犯罪集團使用。該集團之成員於97年9 月
      18日上午9時許，先後佯稱係臺新銀行職員、臺北市政府
      警察局警官，撥打電話予吳淑蓁，並佯稱：吳淑蓁遭他人
      冒用申請帳戶，該帳戶被提領300萬元，需立即處理，否
      則資產將被凍結云云，致吳淑蓁誤信為真，遂匯款206萬
      8659元至元大銀行永和分行之前揭「林進順」帳戶。
  ７、蔡秉富於97年9 月11日，在臺北縣永和市○○路407 號之
      臺北富邦商業銀行股份有限公司永和分行（下稱臺北富邦
      銀行永和分行），冒名「簡阿清」在附表一編號7 所示該
      銀行之開戶基本資料表上偽造「簡阿清」之署名、印文，
      而偽造附表一編號7 所示「簡阿清」名義之私文書後，復
      持前開填妥之基本資料表及所偽造「簡阿清」名義之國民
      身分證及汽車駕駛執照，一併持向該銀行之承辦人員申請
      開立帳戶而行使之，使該銀行之承辦人員誤以為係「簡阿
      清」本人所申請，據以為其開立附表一編號7 所示之「簡
      阿清」帳戶，並將「簡阿清」帳戶之存摺、提款卡及密碼
      單核發予蔡秉富，足以生損害於「簡阿清」本人、戶政機
      關對於戶政管理及臺北富邦銀行永和分行對於存戶資料管
      理之正確性。蔡秉富、劉志強、周志清於取得該帳戶資料
      後，另基於幫助詐欺之犯意，由周志清將上開帳戶之存摺
      及金融卡（含密碼）交予某不詳詐欺取財犯罪集團使用。
      該集團之成員分別於：97年9月22日上午10時許，先後佯
      稱係「臺新銀行城東分行行員林哲仁」、「臺北市警局偵
      二隊蔣國聯員警」、「臺北市警局科長張志祥」、「江士
      彥檢察官」撥打電話予吳麗姬，佯稱其帳戶遭詐欺集團用
      作洗錢，需進行暫時性資產凍結，若不配合則要強制拘提
      云云，致吳麗姬信以為真，依「江士彥檢察官」之指示，
      於同日下午1時許，匯款51萬元至臺北富邦銀行永和分行
      之前揭「簡阿清」帳戶。97年9月22日下午1時5分許，撥
      打電話予陳志成，佯稱係友人「陳煥興」，因急需用錢欲
      借款云云，致陳志成信以為真，以永新國際科技有限公司
      之名義匯款8萬元至臺北富邦銀行永和分行之前揭「簡阿
      清」帳戶（蔡秉富此部分涉嫌偽造文書及幫助詐欺取財等
      犯行，業經臺灣高等法院98年度上訴字第2777號判處應執
      行有期徒刑1年2月確定）
（二）陳光榮、蔡承諺（綽號菜頭）、劉志強，及周志清、蔡秉
      富，與綽號「福仔」、「阿斌」、「阿峰」等不詳姓名已
      成年人所屬之詐騙集團成員，分別基於意圖為自己不法所
      有，及行使偽造公文書、特種文書、僭行公務員職權之犯
      意聯絡，由周志清自行與綽號「阿斌」、「阿峰」之人1
      組；或指示劉志強搭載蔡秉富為1組；或指示蔡承諺、搭
      載綽號「福仔」之人或陳光榮為1組，分別為下列行為：
  １、周志清、「阿斌」、「阿峰」及該詐欺犯罪集團成員共同
      基於意圖為自己不法所有、偽造公印文、冒充公務員行使
      其職權、行使偽造公文書及詐欺取財之犯意聯絡，由該詐
      欺集團成員先於不詳時、地，以不詳方式，偽造「臺灣省
      臺中地檢署印」之印章1 顆（起訴書誤為公印之關防）、
      「臺灣臺中地方法院檢察署印」之公印1 顆（未扣案），
      並接續在偽造之97年6 月30日「臺北地方法院地檢署監管
      科」公文上，偽造「臺灣臺中地方法院檢察署印」公印文
      與臺北地檢署「劉欽照」之簽名各1 枚，及在偽造之97年
      7 月1 日「臺北地方法院地檢署監管科」公文上，偽造「
      臺灣省臺北地檢署印」印文1 枚。俟於97年6 月30日8 時
      3 0 分許，先由該集團某不詳成員撥打電話予陳林寶珠，
      佯稱係臺灣臺北地方法院主任檢察官郭銘禮，並誆稱：陳
      林寶珠之身分證遭冒用申請金融帳戶，疑與詐欺集團勾結
      ，需交付存款以供調查云云，周志清於接獲「阿斌」指示
      陳林寶珠已受騙，遂於97年6 月30日14時許，由周志清駕
      車搭載「阿峰」前往陳林寶珠在臺中市○○路21之4 號住
      處，周志清將前揭偽造之公文書2份 交予佯稱為臺北地檢
      署「劉欽照」科員之「阿峰」，再由「阿峰」將該等偽造
      之公文書2 紙出示予陳林寶珠，使之信以為真，將現金50
      萬元交予「阿峰」，「阿峰」得手後隨即離開現場，足生
      損害於司法機關對於公文書管理之正確性及陳林寶珠。嗣
      於同日因陳林寶珠撥打電話，未獲回應，始知受騙，報警
      查獲。
  ２、周志清、劉志強、蔡秉富及該詐欺犯罪集團成員共同基於
      意圖為自己不法所有、冒充公務員行使其職權、行使偽造
      之特種文書與公文書及詐欺取財之犯意聯絡，由該詐欺集
      團成員先於不詳時、地，以不詳方式，偽造「臺灣台北地
      方法院檢察署偵查卷宗」、「法務部行政執行假扣押處份
      命令」之公文書各1 份（原本2 份均未扣案）、偽造台中
      地檢署監管科陳大禎書記官之服務證1 張，並備妥行騙時
      欲供受騙對方簽名之「個人資料外洩授權止付申請書」、
      「請求暫時性凍結執行聲請書」各1 份（公訴意旨誤為公
      文書）。俟於97年9 月15日10時許，由該詐騙集團某成員
      先後佯裝為臺新銀行新店分行之職員、刑事組科長及檢察
      官，撥打電話予陳榮華，並誆稱：陳榮華之帳戶疑遭他人
      冒用為人頭帳戶，檢察官欲假扣押而凍結財產，惟同意暫
      緩執行，將陳榮華之存款轉入國際金融信託管理中心監管
      之云云，致陳榮華陷於錯誤，遂提領200 萬元。周志清於
      接獲陳榮華已受騙之通知後，以0000000000號行動電話指
      示劉志強搭載蔡秉富前往臺中縣潭子鄉○○路○ 段10號潭
      子加工區與陳榮華見面，並由蔡秉富先至附近潭子鄉○○
      路○ 段250 號之7-11便利商店，收取傳真之偽造「臺灣臺
      北地方法院檢察署偵查卷宗」、「法務部行政執行假扣押
      處分命令」公文書各1 件，及欲取信陳榮華供其簽名之「
      個人資料外洩授權止付申請書」、「請求暫時性凍結執行
      聲請書」各1 份，並由劉志強交付貼有蔡秉富照片之偽造
      台中地檢署監管科陳大禎書記官之服務證後，再由蔡秉富
      出示該偽造之服務證，並交付前揭偽造之公文書2 紙及欲
      供陳榮華簽名之聲請書2 紙給陳榮華，由陳榮華在其中1
      紙簽名後，交還給蔡秉富，陳榮華因而信以為真，將現金
      200 萬元交予蔡秉富，蔡秉富得手後隨即離開現場，足生
      損害於司法機關對於服務證及公文書管理之正確性及陳榮
      華。嗣於97年9 月16日陳榮華發覺被騙，報警查獲。
  ３、周志清、劉志強、蔡秉富及該詐欺犯罪集團成員共同基於
      意圖為自己不法所有、冒充公務員行使其職權、行使偽造
      之特種文書與公文書及詐欺取財之犯意聯絡，由該詐欺集
      團成員先於不詳時、地，以不詳方式，偽造「臺灣省臺北
      地檢署印」之印章1 顆（起訴書誤為公印之關防），並偽
      造「法務部行政凍結管制執行命令」公文1 份（原本未扣
      案）、偽造臺北地檢署監管科書記官陳大禎之服務證1 張
      。俟於97 年9月16日13時30分許，由詐騙集團某成員佯裝
      為臺灣士林地方法院檢察署檢察官周士瑜，撥打電話予柯
      明斗，並誆稱：柯明斗之臺北新莊郵局帳戶疑遭詐欺集團
      使用，將凍結柯明斗所有財產，需繳付交保金78萬元云云
      ，致柯明斗陷於錯誤，遂提領78萬元。周志清於接獲柯明
      斗已受騙之通知後，指示劉志強搭載蔡秉富前往彰化縣和
      美鎮道○路778 號前，蔡秉富並先在附近之便利商店收取
      傳真之偽造「法務部行政凍結管制執行命令」之公文書1
      份，由劉志強持周志清所交付偽造之「臺灣省臺北地檢署
      印」印章1 顆，在該偽造之執行命令上，偽造「臺灣省臺
      北地檢署」印文1 枚後，連同偽造之臺北地檢署監管科
      書記官陳大禎之服務證1 張交給蔡秉富，推由蔡秉富持上
      開偽造之公文書等物，冒充公務員行使職權，向柯明斗偽
      稱係陳大禎書記官而行使偽造特種文書及偽造公文書，足
      生損害於司法機關對於公文書及服務證管理之正確性，柯
      明斗誤信為真，受騙交付現金78萬元予蔡秉富。嗣於97年
      9 月16日15時50分許，柯明斗發覺被騙，報警查獲上情。
  ４、周志清、蔡承諺、綽號「福仔」之人及該詐欺犯罪集團成
      員共同基於意圖為自己不法所有、冒充公務員行使其職權
      、行使偽造之特種文書與公文書及詐欺取財之犯意聯絡，
      由該詐欺集團成員先於不詳時、地，以不詳方式，偽造「
      臺灣省臺北地檢署印」之印章1 顆（起訴書誤為公印之關
      防），並偽造「臺灣臺北地方法院檢察署偵查卷宗」公文
      封面1 份、「臺北地方法院地檢署監管科」公文1 份、「
      法務部行政執行假扣押處分命令」公文1 份（原本均未扣
      案），及「臺中地檢署監管科書記官陳大禎」之服務
      證1 張，並備妥行騙時欲供受騙對方簽名之「個人資料外
      洩授權止付申請書」、「請求暫時性凍結執行聲請書」各
      1 份（起訴書誤為公文書，原本均未扣案）。俟於97年9
      月24 日11 時許，由詐騙集團某成員先後佯裝為台新銀行
      新店分行之職員張淑芬、臺北縣警察局警員蔣國麟、課長
      高志明、張書華檢察官等人，撥打電話予陳國柱，並誆稱
      ：陳國柱之台新銀行及大眾銀行帳戶被當作人頭戶，疑涉
      嫌常業詐欺罪嫌，陳國柱需提供255 萬元，換取暫緩凍結
      帳戶之處分云云，致陳國柱陷於錯誤，遂提領255 萬元。
      周志清於接獲陳國柱已受騙之通知後，指示蔡承諺搭載綽
      號「福仔」之人，前往臺中市○○路350 號「臺中市省三
      國小」前，綽號「福仔」之人先在該處附近之便利商店收
      取傳真之偽造「臺灣臺北地方法院檢察署偵查卷宗」、「
      臺北地方法院地檢署監管科」、「法務部行政執行假扣押
      處分命令」等公文，及欲供陳國柱簽名之「請求暫時性凍
      結執行聲請書」、「個人資料外洩授權止付申請書」文書
      後，由蔡承諺持周志清交付之偽造「臺灣省臺北地檢署」
      印章1 顆，在偽造之「臺灣臺北地方法院檢察署偵查卷宗
      」、「臺北地方法院地檢署監管科」公文上，偽造「臺灣
      省臺北地檢署」印文各1 枚，之後，連同偽造之「臺中地
      檢署監管科陳大禎書記官服務證」1 張，交給綽號「福仔
      」之人，推由「福仔」對陳國柱出示上開偽造之服務證，
      並交付前揭偽造之公文書3 紙及欲供陳國柱簽名之聲請書
      2 紙給陳國柱，由陳國柱在其中1 紙聲請書簽名後，交還
      給「福仔」，陳國柱因而信以為真，將現金255 萬元交予
      「福仔」，「福仔」得手後隨即離開現場，足生損害於司
      法機關對於服務證及公文書管理之正確性及陳國柱。嗣因
      陳國柱發覺被騙，報警查獲上情。
  ５、周志清、蔡承諺、陳光榮、綽號「福仔」之人及該詐欺犯
      罪集團成員共同基於意圖為自己不法所有、冒充公務員行
      使其職權、行使偽造之特種文書與公文書及詐欺取財之犯
      意聯絡，由該詐欺集團成員先於不詳時、地，以不詳方式
      ，偽造「台中地方法院」印章1 顆（未扣案）、「臺灣省
      臺北地檢署印」之印章1 顆（起訴書均誤為公印之關防）
      ，並偽造「臺灣臺中地方法院檢察署監管科」、「臺灣台
      北地方法院檢察署監管科」公文各1 份、偽造「臺灣台中
      地方法院收據」1 份（原本均未扣案），偽造「臺中地檢
      署監管科書記官陳大禎」之服務證1 張。俟於97年9 月30
      日8 時30分許，由詐騙集團某成員佯裝係中央信託局之理
      財顧問，撥打電話予詹麗玉，並誆稱：詹麗玉遭人冒用疑
      有洗錢，需繳納保證金，否則將被通緝及限制出境云云，
      致詹麗玉陷於錯誤，遂提領290 萬元。周志清於接獲詹麗
      玉已受騙之通知後，指示蔡承諺搭載綽號「福仔」之男子
      、陳光榮等人，前往臺北縣新店市新和國小之天橋下方，
      由綽號「福仔」之男子先至附近便利商店收取傳真之偽造
      「臺灣臺中地方法院檢察署監管科」、「臺灣臺中地方法
      院收據」「臺灣臺北地方法院檢察署監管科」公文後，由
      蔡承諺持前揭偽造之「臺中地方法院」及「臺灣省臺北地
      檢署」印章各1 顆，接續在偽造之「臺灣臺中地方法院檢
      察署監管科」公文及「臺灣台中地方法院收據」公文上偽
      造「台中地方法院」印文各1 枚，在偽造之「臺灣台北地
      方法院檢察署監管科」公文上，偽造「臺灣省臺北地檢署
      印」印文1 枚後，連同前揭偽造之服務證，一併交給「福
      仔」，推由「福仔」對詹麗玉出示上開偽造之服務證，並
      交付前揭偽造之公文書3 紙，詹麗玉因而信以為真，將現
      金290 萬元交予「福仔」，「福仔」得手後隨即離開現場
      ，足生損害於司法機關對於服務證及公文書管理之正確性
      及詹麗玉。嗣於同日16時30分許，詹麗玉發覺被騙，報警
      查獲上情。
  ６、周志清、蔡承諺、陳光榮、綽號「福仔」之人及該詐欺犯
      罪集團成員共同基於意圖為自己不法所有、冒充公務員行
      使其職權、行使偽造之特種文書與公文書及詐欺取財之犯
      意聯絡，由該詐欺集團成員先於不詳時、地，以不詳方式
      ，偽造「法務部行政執行署台北執行處凍結管收命令印」
      及「檢察行政處鑑」之印章各1 顆（未扣案）、「臺灣省
      臺北地檢署印」1 顆（起訴書均誤為公印之關防），並偽
      造「台北地方法院地檢署監管科」、「台北地方法院行政
      凍結管收執行命令」公文各1 份（原本均未扣案），及「
      臺中地檢署監管科書記官陳大禎」之服務證1 張。俟於97
      年9 月30日9 時許，由詐騙集團某成員先後佯裝係台新銀
      行職員、警察、檢察官，撥打電話予黃秀英，並誆稱：黃
      秀英遭人冒用申請帳戶，疑涉嫌洗錢犯罪，將凍結其帳戶
      之存款云云，致黃秀英陷於錯誤，遂提領300 萬元。周志
      清於接獲黃秀英已受騙之通知後，指示蔡承諺搭載「福仔
      」、陳光榮，前往臺北市○○路○ 段16號巷口之85度C咖
      啡店前，由綽號「福仔」之男子至附近便利商店收取傳真
      之偽造「臺北地方法院地檢署監管科」、「臺北地方法院
      行政凍結管收執行命令」公文書2 份，繼由蔡承諺持偽造
      「臺灣省臺北地檢署印」之印章，並接續在偽造之「台北
      地方法院地檢署監管科」公文及「台北地方法院行政凍結
      管收執行命令」公文上偽造「臺灣省臺北地檢署印」印文
      各1 枚，在偽造之「台北地方法院行政凍結管收執行命令
      」公文上，偽造「法務部行政執行署台北執行處凍結管收
      命令印」及「檢察行政處鑑」之印文各1 枚後，連同前揭
      偽造之服務證，一併交給「福仔」，推由「福仔」對黃秀
      英出示上開偽造之服務證，並交付前揭偽造之公文書2 紙
      ，黃秀英因而信以為真，將現金300 萬元交予「福仔」，
      「福仔」得手後隨即離開現場，足生損害於司法機關對於
      服務證及公文書管理之正確性及黃秀英。嗣於同日16時33
      分許，黃秀英發覺被騙，報警查獲上情。
（三）洪翊翔（綽號寶哥、阿水）與周志清，及綽號「阿發」、
      「阿元」不詳姓名已成年人所屬之詐欺集團成員，共同基
      於為自己不法所有之犯意聯絡，推由洪翊翔於不詳時間、
      地點，自韋厚良（已歿，另經檢察官為不起訴處分）處取
      得劉明顯所有之中華郵政股份有限公司臺北新莊龍鳳郵局
      帳戶（下稱新莊龍鳳郵局，帳號：00000000000000  號，
      其另經檢察官通緝中）、謝淑卿所有之臺中商業銀行永靖
      分行帳戶（下稱臺中商銀永靖分行，帳號：000000000000
      號帳戶，其涉犯詐欺罪嫌部分，另經檢察官為不起訴處分
      ）、林志龍所有之中華郵政股份有限公司雲林麥寮郵局帳
      戶（下稱麥寮郵局，帳號：0000000000000號，其所涉詐
      欺罪嫌部分，另經檢察官為不起訴處分）、楊萬得所有之
      臺中商業銀行溪湖分行帳戶（下稱臺中商銀溪湖分行，帳
      號：000000000000帳戶，其另經檢察官通緝中）之金融卡
      （含密碼）或存摺等物後，再將上開金融帳戶資料以每本
      1萬3千元之價格，轉售予周志清，作為周志清等人所屬之
      詐騙集團領取他人受騙匯款之金融工具。之後，洪翊翔與
      周志清，及綽號「阿發」所屬之詐欺集團成員，於下列時
      間，分別向附表三所示林瑞榮等人先後施以詐術而受騙匯
      款後，即由詐騙集團成員即綽號「阿元」之人便以電話通
      知周志清，周志清復指示不詳之人前往領取詐騙之款項：
  １、於97年9 月17日上午11時30分許，佯稱為友人黃建志，撥
      打電話予黃炳英，並謊稱：黃建志之經濟有困難，要借款
      3 萬元云云，致黃炳英不疑有他而陷於錯誤，匯款如數金
      額至林志龍所有之麥寮郵局帳戶。
  ２、於97年10月14日上午9 時許，佯稱為友人洪廷芳，撥打電
      話予林瑞榮，並誆稱急需軋票至戶頭云云，致林瑞榮不疑
      有他而誤信為真，遂匯款1 萬元至劉明顯所有之新莊龍鳳
      郵局帳戶。
  ３、於97年10月9 日，在網路上佯稱為摺疊式腳踏車之賣家
      wallace8413 ，向尤雅麗誆稱：依指示匯款即可取得腳踏
      車云云，致尤雅麗誤信為真，匯款8 千元至謝淑卿所有之
      台中商銀永靖分行帳戶。
  ４、於97年10月10日下午4 時15分許，在網路上自稱為魏小姐
      ，並張貼拍賣電視機之訊息，經貝以睿以2 萬2 千6 百元
      得標後，誤信匯款後將取得電視，遂匯款如數之金額至謝
      淑卿所有之臺中商銀永靖分行帳戶。
  ５、於97年10月11日上午11時18分許，在網路上佯稱賣家funk
      y0513，並張貼出售SOGO現金禮卷之訊息，楊毓芬查覺聯
      絡之門號0000000000號與先前遭詐騙之門號相同，遂以1
      萬7 千8 百元結標，復匯款1 元至謝淑卿所有之臺中商銀
      永靖分行帳戶，以凍結該帳戶而未遂。
  ６、於97年10月11日某時，在網路上虛構拍賣訊息，致張曉瑗
      陷於錯誤，匯款6 千8 百5 十元至楊萬得所有之臺中商銀
      溪湖分行帳戶。
  ７、於97年10月11日晚上9 時29分許，佯稱係「張瑋倫」，並
      以帳號C00000000 號，在網路上張貼「BENQ T221WA 22
      吋寬螢幕5ms 多媒體液晶顯示器+ 電視盒」之拍賣訊息，
      江東翰誤信為真，於得標後匯款4 千5 百8 十元至楊萬得
      所有之臺中商銀溪湖分行帳戶。
  ８、於97年10月11日晚上11時29分許，佯裝網路上賣家，張貼
      拍賣快譯通MD2000電腦辭典，致陳鳳娟誤信為真，陳鳳娟
      遂匯款5千2百元至楊萬得所有之臺中商銀溪湖分行帳戶。
  ９、於97年10月12日0 時22分許，佯稱賣家帳號maggle0128「
      李佳玲」，在網路上張貼出售SONY ERICSSON C902 手機
      之訊息，致鄭小娟誤信為真，匯款5 千7 百元至楊萬得所
      有之臺中商銀溪湖分行帳戶。
  １０、於97年10月12日上午8 時許，詐稱為reginalin1128 ，
      並在網路上，刊登拍賣筆記型電腦之訊息，致魏君誤信
      為真，匯款1 萬6 千4 百元至楊萬得所有之臺中商銀溪湖
      分行帳戶。
  １１、於97年10月12日上午11時30分許，在網路上謊稱欲出售
      冰箱，致李佳育誤信為真，匯款4千3百元至楊萬得所有之
      臺中商銀溪湖分行帳戶。
  １２、於97年10月12日某時，在網路上張貼不實拍賣資訊，致
      廖怡雯陷於錯誤，匯款5 千元至楊萬得所有之臺中商銀溪
      湖分行帳戶。
  １３、於97年10月12日某時，在網路上虛構拍賣訊息，致林嬙
      陷於錯誤，匯款8 千2 百元至楊萬得所有之臺中商銀溪湖
      分行帳戶。
（四）洪翊翔與周志清與某不詳年籍之成年人共同基於偽造汽車
      駕駛執照之犯意聯絡，於97年10月15日前某時，先由周志
      清以不明方法取得「李福」之年籍資料，並向洪翊翔收
      取照片，交予該不詳姓名、年籍之人，在不詳時間、地點
      ，以不明方法偽造「李福」之汽車駕駛執照1張後，周
      志清即以1萬元價格，出售偽造之「李福」汽車駕駛執
      照予洪翊翔，足生損害於「李福」本人及監理單位對於
      駕駛執照管理之正確性。
（五）嗣於97年10月15日，經警持搜索票，分別至附表五編號1
      至4、6所示周志清等人住處搜索，扣得附表五編號1至4、
      6所示之物。
二、案經臺中市警察局第一分局及第三分局報告臺灣臺中地方法
    院檢察署檢察官偵查起訴。
    理    由
壹、證據能力方面
    按被告以外之人（包括證人、鑑定人、告訴人、被害人及共
    同被告等）於審判外之陳述，雖不符刑事訴訟法第159條之1
    至第159條之4等之規定，而經當事人於審判程序同意作為證
    據，法院審酌該言詞陳述或書面陳述作成時之情況，認為適
    當者，亦得為證據；刑事訴訟法第159條之5第 1項定有明文
    。立法意旨在於傳聞證據未經當事人之反對詰問予以核實，
    原則上先予排除。惟若當事人已放棄反對詰問權，於審判程
    序中表明同意該等傳聞證據可作為證據，基於尊重當事人對
    傳聞證據之處分權，及證據資料愈豐富，愈有助於真實發見
    之理念，且強化言詞辯論主義，使訴訟程序得以順暢進行，
    上開傳聞證據亦均具有證據能力。本判決下列所引用之被告
    以外之人於審判外所為之言詞或書面陳述，其性質雖屬於審
    判外之陳述，而為傳聞證據，然業經審理時予以提示並告以
    要旨，檢察官、被告及辯護人均未表示異議，且本院審酌上
    開證據作成時，並無違法或不當之情形，認為以之作為本案
    之證據亦屬適當，而有證據能力。
貳、實體部分
一、訊據被告洪翊翔辯稱：「我並非集團的成員，韋厚良欠我錢
    ，他拿存摺給我，當時周志清向我收購存摺，我想他剛好欠
    我錢，我就收購賣給周志清。我跟他是金錢關係並非詐騙集
    團，我跟周志清只是點頭之交而已。」「當時我取得之偽造
    駕照是我用錢跟周志清買的。」等語，被告盧家齊辯稱：「
    我沒有協助犯罪，我只是介紹蔡秉富跟小卓到周志清那裡工
    作，我不知道周志清他在作什麼，也不知道他是詐欺集團的
    人。」等語，被告蔡承諺、劉志強、陳光榮則坦承有前揭犯
    行。
二、惟查，上開犯罪事實，業據被告洪翊翔、蔡承諺、劉志強、
    陳光榮、盧家齊於原審準備程序及審理時均坦承不諱，共犯
    即同案被告周志清、蔡秉富亦於原審坦承不諱，互核相符，
    且有下列證據可證：
（一）犯罪事實欄一之（一）所示部分：
  １、證人即被害人韓建發（見中分三偵字第0970029386號卷第
      611 至612 頁、97年度偵字第24210 號卷《四》第270 至
      271 頁）、簡阿清（見中分三偵字第0970029386號卷第61
      4 至615 頁、97年度偵字第24210 號卷《四》第271 至27
      2 頁）、闕銘男（見中分三偵字第0970029386號卷第617
      至618 頁、97年度偵字第24210 號卷《四》第272 頁）於
      警詢及偵查中之證述，證人即被害人許芙蓉（見中分三偵
      字第0970029386號卷第305 至306 頁）、陳佳偵（見中分
      三偵字第0970029386號卷第319 至321 頁）、蔡田枝（見
      中分三偵字第0970029386號卷第404 至405 頁）、吳淑蓁
      （見中分三偵字第0970029386號卷第395 至397 頁）、吳
      麗姬（見中分三偵字第0970029386號卷第414 至415 頁）
      、陳志成（見中分三偵字第0970029386號卷第422 至423
      頁）於警詢之證述。
  ２、扣案如附表五編號1 所示門號0000000000號行動電話SIM
      卡1 張、編號2 所示含門號0000000000號SIM 卡1 張之行
      動電話1 支、編號6 所示偽造之「簡阿清」國民身分證及
      汽車駕駛執照各1 張、偽造之「簡阿清」印章1 顆。
  ３、卷附文書證據：
    (一)被害人吳成章受騙匯款之合作金庫銀行存款憑條2 張（見
      中分三偵字第0970029386號卷第569 頁）
    (二)被害人許芙蓉桃園縣政府警察局平鎮分局建安派出所陳
      報單1 份、桃園縣政府警察局平鎮分局建安派出所受理
      刑事案件報案三聯單1 份、桃園縣政府警察局平鎮分局
      建安派出所受理詐騙帳戶通報警示簡便格式表2 張、受
      騙匯款之華南銀行自動櫃員機交易明細表共8 張、受騙
      匯款之聯邦銀行自動櫃員機交易明細表共5 張、金融機
      構聯防機制通報單1 份、165 專線協請金融機構暫行圈
      存疑似詐欺款項通報單1 份、金融機構協助受詐騙民眾
      通知疑似警示帳戶通報單1 份（見中分三偵字第09700293
      86號卷第303 至304 、307 至317 頁）。
    (三)被害人陳佳偵彰化縣警察局彰化分局中華路派出所陳報
      單1 份、彰化縣警察局彰化分局中華路派出所受理各類
      案件紀錄表1 份、彰化縣警察局彰化分局中華路派出所
      受理刑事案件報案三單1 份、受騙匯款之存摺類存款存
      入存根2 張、受騙匯款之郵政國內匯款執據2 張、彰
      化縣警察局彰化分局中華路派出所受理詐騙帳戶通報警示
      簡便格式表3 張、內政部警政署反詐騙諮詢專線紀錄表
      1 份、偽造之「法務部執行凍結管制命令」1 張、偽
      造之「個人資料外洩授權止付聲明書」1 張、165 專線
      協請金融機構暫行圈存疑似詐欺款項通報單2張（見中分
      三偵字第0970029386號卷第318、323 至334頁）。
    (四)被害人蔡田枝臺中縣警察局烏日分局烏日派出所受理各
      類案件紀錄表1 份、臺中縣警察局烏日分局烏日派出所
      受理刑事案件報案三聯單1 份、臺中縣警察局烏日分局
      烏日派出所受理詐騙帳戶通報警示簡便格式表1 份、內
      政部警政署反詐騙案件紀錄表1 份、受騙匯款之彰化第
      十信用合作社匯款單1 份、金融機構聯防機制通報單1
      份（見中分三偵字第0970029386號卷第403 、406 至412
      頁）。
    (五)被害人吳淑蓁南投縣政府警察局中興分局府西派出所陳
      報單1份、南投縣政府警察局中興分局府西派出所受理
      刑事案件報案三聯單1 份、南投縣政府警察局中興分局
      府西派出所受理詐騙帳戶通報警示簡便格式表1 份、受
      騙匯款之匯款單1 份、內政部警政署反詐騙諮詢專線紀
      錄表1 份（見中分三偵字第0970029386號卷第394 、398
      至402頁）。
    (六)被害人吳麗姬臺北市政府警察局中正二局思源街派出所
      受理各類案件紀錄表1 份、臺北市政府警察局中正二局
      思源街派出所受理刑事案件報案三聯單1 份、臺北市政
      府警察局中正二局思源街派出所受理詐騙帳戶通報警示簡
      便格式表1 份、內政部警政署反詐騙案件紀錄表、受
      騙匯款之華南銀行匯款回條聯（見中分三偵字第09700293
      86號卷第413、416至420頁）。
    (七)被害人陳志成桃園縣政府警察局桃園分局同安派出所受
      理各類案件紀錄表1份、桃園縣政府警察局桃園分局同
      安派出所受理刑事案件報案三聯單1份、受騙匯款之臺
      灣土地銀行匯款申請書1份、內政部警政署反詐騙案件
      紀錄表1份、桃園縣政府警察局桃園分局同安派出所受
      理詐騙帳戶通報警示簡便格式表1份、金融機構聯防機
      制通報單1 份（見中分三偵字第0970029386號卷第421 、
      424 至429 頁）。
    (八)被害人韓建發、簡阿清之身分證正、反面影本各1 張、被
      害人闕銘男之國民身分證與健保卡正、反面影本各1 張（
      見中分三偵字第0970029386號卷第613 、616 、620 頁）
      、臺北富邦商業銀行股份有限公司新店分行97年11月4 日
      北富銀新字第00120 號函及所附之韓建發之開戶基本資料
      及交易明細表1 份、國泰世華商業銀行北新分行97年11月
      5 日（97）國世北新字第0970000098號函及所附之韓建發
      之開戶基本資料及交易明細表1 份、臺北富邦商業銀行股
      份有限公司永和分行97年11月4 日北富永字97第976042號
      函及所附之簡阿清之開戶基本資料及交易明細表1 份、合
      作金庫商業銀行玉成分行97年11月5 日合金玉存字第0970
      004575號函及所附之闕銘男之帳戶印鑑卡及交易明細1 份
      、聯邦商業銀行永吉分行97年10月31日（97）聯永吉字第
      0113號函及所附之闕銘男之開戶資料及交易明細表、彰化
      銀行福和分行97年11月11日彰福和字第0972527 號函及所
      附之林進順之開戶資料及交易明細表1 份、元大商業銀行
      股份有限公司永和分行97年11月06日元和字第0970001535
      號函及所附林進順之原始開戶基本資料、交易明細表及匯
      入交易明細表1 份（含被害人吳淑蓁匯款傳票1 份）、合
      作金庫商業銀行北士林分行97年12月3 日（97）合金北士
      存字第0970004634號函及所附之吳成章匯款7 萬元至闕銘
      男合作金庫銀行0000000000000 號帳戶之存款憑條及吳成
      章所有00000000000 號帳戶之交易明細表1 份、林進順於
      元大、彰化銀行之帳戶交易明細表及開戶基本資料各1 份
      、臺灣土地銀行天母分行97年12月5 日天存字第09700018
      8 號函送之吳成章帳號000000000001號交易明細3 張、彰
      化銀行福和分行97年12月9 日彰福和字第0972746 號函附
      之交易資料1 份（見中分三偵字第0970029386號卷第689
      至699 、701 至703 、705 至727 頁、97年度偵字第2421
      0 號卷《二》第39至43頁、卷《四》第108 至111 、136
      至137 頁）。
   (九)被害人簡阿清、闕銘男、韓建發之銀行帳戶被列為警示帳
     戶之通報資料各1 份及監聽譯文多份（見中分三偵字第097
     0029386 號卷第700 、704 頁、97年度偵字第24210 號卷
     《二》第6 至37、62至72、80、82至91、104至131頁）
（二）犯罪事實欄一之（二）所示部分：
  １、證人即被害人陳林寶珠（見中分三偵字第0970029386號卷
      第1 至4 頁）、陳榮華（見中分三偵字第0970029386號卷
      第356 至359 頁）、柯明斗（見中分三偵字第0970029386
      號卷第374 、377 至378 頁）、陳國柱（見中分三偵字第
      097002 9386 號卷第431 至436 頁）、詹麗玉（見中分三
      偵字第09 70029386 號卷第454 至455 頁）、黃秀英（見
      中分三偵字第0970029386號卷第465 至468 頁）於警詢之
      證述。
  ２、扣案如附表五編號3 所示偽造之「臺灣省臺北地檢署印」
      、「臺灣省臺中地檢署印」印章各1 顆、貼有照片偽造之
      「台中地檢署監管科服務證」3 張及「台北地檢署監管科
      服務證」1 張、未貼照片偽造之「台北地檢署監管科服務
      證」1 張。
  ３、卷附文書證據：
    (一)被害人陳林寶珠指認犯罪嫌疑人紀錄表1份、臺中市
      警察局第一分局繼中派出所受理刑事案件報案三聯單1 份
      、內政部警政署反詐騙案件紀錄表1 份、偽造之「臺
      北地方法院地檢署監管科」公文2 張、通聯紀錄2 份、
      內政部警政署刑事警察局97年8月21日刑紋字第097011370
      4 號鑑驗書1 份、臺中市警察局第一分局現場勘察報告
      1 份（見中分一刑字第0970030345號卷第7 、10至13、18
      至20、300 至302 頁、97年度核交字第1931號卷第24至26
      頁）。
    (二)被害人陳榮華臺中縣警察局豐原分局潭北派出所受理刑
      事案件報案三聯單1份、臺中縣警察局豐原分局受理詐
      騙案件落實關懷提問制度管制表1 份、陳榮華所有之兆
      豐銀行活期儲蓄存款存摺交易明細表1份、內政部警政
      署反詐騙案件紀錄表1 份、被害人資料表1 份、刑案
      紀錄表--案件基本資料1 份、「個人資料外洩授權止付
      申請書」及「請求暫時性凍結執行聲請書」各1 份、偽造
      之「陳榮華、常業詐欺偵查卷宗封面」及「法務部行政執
      行假扣押處份命令」各1 份（見中分三偵字第0970029386
      號卷第361至372頁）。
    (三)被害人柯明斗彰化縣警察局和美分局和美派出所陳報單
      1 份、內政部警政署刑事警察局指認犯罪嫌疑人紀錄表
      1 份、彰化縣警察局和美分局和美派出所受理各類案件
      紀錄表1份、彰化縣警察局和美分局和美派出所受理刑
      事案件報案三聯單1 份、內政部警政署反詐騙諮詢專線
      紀錄表1 份、偽造之「法務部行政凍結管制執行命令」
      1 份（見中分三偵字第0970029386號卷第373 、375 至
      376 、379 至382 頁）。
    (四)被害人陳國柱臺中市警察局第一分局西區派出所受理各
      類案件紀錄表1 份、內政部警政署反詐騙案件紀錄表1
      份、臺中市警察局第一分局西區派出所受理刑事案件報
     案三聯單1份、陳國柱身分證正、反面影本各1張、
     「個人資料外洩授權止付申請書」及「請求暫時性凍結執
     行聲請書」各1 份、偽造之「臺灣臺北地方法院檢察署偵
     查卷宗封面」、「台北地方法院地檢署監管科」及「法務
     部行政執行假扣押處份命令」等公文各1 份（見中分三偵
     字第0970029386號卷第430、437至445頁）。
   (五)被害人詹麗玉臺北縣政府警察局中和分局南勢派出所受
     理各類案件紀錄表1 份、偽造之「臺灣台中地方法院檢
     察署監管科」及「臺灣台北地方法院檢察署監管科」公文
     各1 張、偽造之「臺灣台中地方法院收據」1 張、內政
     部警政署反詐騙諮詢專線紀錄表1 份、臺北縣政府警察
     局中和分局南勢派出所受理刑事案件報案三聯單1 份（見
     中分三偵字第0970029386號卷第453、456至461 頁）。
   (六)被害人黃秀英臺北市政府警察局大安分局敦化南路派出
     所陳報單1 份、臺北市政府警察局大安分局敦化南路派
     出所受理刑事案件報案三聯單1 份、臺北市政府警察局
     大安分局敦化南路派出所受理各類案件紀錄表1 份、刑
     案紀錄表- 案件基本資料1 份、被害人資料1 份、偽
     造之「台北地方法院地檢署監管科」、「台北地方法院行
     政凍結管收執行命令」各1 張（見中分三偵字第097002938
     6 號卷第462 至464 、469 至472 頁）。
  (七) 監聽譯文多份（見97年度偵字第24210 號卷《二》第6 至3
      7、62至72、80、82至91、104 至131頁）。
（三）犯罪事實欄一之（三）所示部分：
  １、證人即被害人黃炳英（見中分三偵字第0970029386號卷第
      386 至389 頁）、林瑞榮（見中分三偵字第0970029386號
      卷第571 至574 頁）、尤雅麗（見中分三偵字第09700293
      86號卷第389 至491 頁）、貝以睿（見中分三偵字第0970
      029386號卷第501 至502 頁）、楊毓芬（見中分三偵字第
      0970029386號卷第474 至476 頁）、江東翰（見中分三偵
      字第0970029386號卷第512 至513 頁）、陳鳳娟（見中分
      三偵字第0970029386號卷第530 至531 頁）、鄭小娟（見
      中分三偵字第0970029386號卷第538 至539 頁）、魏君
      （見中分三偵字第0970029386號卷第518 至520 頁）、李
      佳育（見中分三偵字第0970029386號卷第552 至553 頁）
      ，及人頭帳戶林志龍（見中分三偵字第0970029386號卷第
      210 至212 頁）於警詢之證述，證人韋厚良於警、偵訊之
      證述。
  ２、卷附之文書證據：
    (一)被害人黃炳英臺北縣政府警察局海山分局新海派出所陳
      報單1 份、臺北縣政府警察局海山分局新海派出所受理
      刑事案件報案三聯單1 份、臺北縣政府警察局海山分局
      新海派出所受理各類案件紀錄表1份、臺北縣政府警察
      局海山分局新海派出所受理詐騙帳戶通報警示簡便格式表
      1 份、內政部警政署反詐騙案件紀錄表1 份、黃炳英
      身分證正、反面影本各1 張、台新銀行自動櫃員機交易
      明細表1 張（見中分三偵字第0970029386號卷第383 至385
     、390 至393 頁）。
   (二)被害人林瑞榮臺中縣警察局烏日分局龍井分駐所陳報單1
     份、臺中縣警察局烏日分局龍井分駐所受理各類案件紀
     錄表1 份、臺中縣警察局烏日分局龍井分駐所受理詐騙
     帳戶通報警示簡便格式表1 份、臺中縣警察局烏日分局
     龍井分駐所受理刑事案件報案三聯單1 份、內政部警政
     署反詐騙諮詢專線紀錄表1 份、受騙匯款之國泰世華銀
     行自動櫃員機交易明細表1 份（見中分三偵字第097002938
     6號卷第570、575至580頁）。
   (三)被害人尤雅麗高雄縣政府警察局林園分局大寮分駐所受
     理各類案件紀錄表1 份、高雄縣政府警察局林園分局大
     寮分駐所受理刑事案件報案三聯單1 份、詐騙帳戶通報
     警示、詐騙電話斷話申請表1 份、內政部警政署反詐騙
     諮詢專線紀錄表1 份、刑案紀錄表- 案件基本資料1 份
     、被害人資料1 份、尤雅麗所有中國信託商銀存款存
     摺交易明細表及中國信託自動櫃員機交易明細表各1 份（
     見中分三偵字第0970029386號卷第487 至488 、492 至49
     8 頁）。
   (四)被害人貝以睿臺北市政府警察局松山分局松山派出所陳
     報單1 份、臺北市政府警察局松山分局松山派出所受理
     各類案件紀錄表1 份、臺北市政府警察局松山分局松山
     派出所受理刑事案件報案三聯單1 份、內政部警政署反
     詐騙諮詢專線紀錄表1 份、臺北市政府警察局松山分局
     松山派出所受理詐騙帳戶通報警示簡便格式表1 份、中
     國信託自動櫃員機交易明細表1 份（見中分三偵字第09700
     29386號卷第499 至500 、503 至506、508 頁）。
   (五)被害人楊毓芬臺北市政府警察局文山一局木柵派出所陳
     報單1 份、臺北市政府警察局文山一局木柵派出所受理
     各類案件紀錄表1 份、臺北市政府警察局文山一局木柵
     派出所受理刑事案件報案三聯單1 份、臺北市政府警察
     局文山一局木柵派出所受理詐騙帳戶通報警示簡便格式表1
     份、內政部警政署反詐騙案件紀錄表1 份、YAHOO ！
     奇摩拍賣通知信之網頁資料1 份、中國信託銀行之「個
     人化網路銀行台幣轉帳交易結果」網頁資料1 份、檢舉
     賣場詐欺之YAHOO！奇摩網頁資料1份、個人網路銀行之
     交易明細表1 份、YAHOO ！奇摩得標通知之網頁資料1 份
     （見中分三偵字第0970029386號卷第473 、477 至486 頁
     ）。
   (六)被害人張曉瑗之內政部警政署反詐騙案件紀錄表1 份（見
     中分三偵字第0970029386號卷第592頁）。
   (七)被害人江東翰桃園縣政府警察局龜山分局大林派出所受
     理各類案件紀錄表1 份、內政部警政署反詐騙案件紀錄
     表1 份、金融機構聯防機制通報單1 份、桃園縣政府
     警察局龜山分局大林派出所受理刑事案件報案三聯單1 份
     、受騙匯款之新光銀行自動櫃員機交易明細表1 份、
     桃園縣政府警察局龜山分局大林派出所受理詐騙帳戶通報
     警示簡便格式表1 份、（見中分三偵字第0970029386號卷
     第592 、509 至510 、514 至516 頁）。
   (八)被害人陳鳳娟臺北市政府警察局大同分局民族路派出所
     陳報單1 份、臺北市政府警察局大同分局民族路派出所
     受理各類案件紀錄表1 份、臺北市政府警察局大同分局
     民族路派出所受理刑事案件報案三聯單1 份、內政部警
     政署反詐騙案件紀錄表1 份、臺北市政府警察局大同分
     局民族路派出所受理詐騙帳戶通報警示簡便格式表1 份（
     見中分三偵字第0970029386號卷第532 至536 頁）。
   (九)被害人鄭小娟臺北市政府警察局南港分局南港派出所陳
     報單1 份、臺北市政府警察局南港分局南港派出所受理
     各類案件紀錄表1 份、臺北市政府警察局南港分局南港
     派出所受理刑事案件報案三聯單1 份、臺北市政府警察
     局南港分局南港派出所受理詐騙帳戶通報警示簡便格式表
      1 份、YAHOO ！奇摩拍賣通知信之網頁資料1 份、
     台新銀行自動櫃員機交易明細表1 份（見中分三偵字第097
     0029386號卷第537 、540 至542 、544 至548 頁）。
  (十)被害人魏君彰化縣警察局和美分局大霞派出所陳報單1
    份、彰化縣警察局和美分局大霞派出所受理各類案件紀錄
    表1 份、彰化縣警察局和美分局大霞派出所受理刑事案件
    報案三聯單1 份、彰化縣警察局和美分局大霞派出所受理
    詐騙帳戶通報警示簡便格式表1 份、魏君所有第一銀行
    活期儲蓄存款存摺交易明細表1 份、網路ATM 轉帳成功通
    知之網頁資料1 份、（見中分三偵字第097002 9386 號卷第
    517 、522至529 頁）。
  (十一)被害人李佳育臺北縣政府警察局新莊分局泰山分駐所陳報
    單1 份、臺北縣政府警察局新莊分局泰山分駐所受理刑事
    案件報案三聯單1 份、臺北縣政府警察局新莊分局泰山分
    駐所受理各類案件紀錄表1 份、YAHOO ！拍賣通知信之網
    頁資料1 份、李佳育所有之郵局存簿儲金簿之封面影本1
    份、臺北縣政府警察局新莊分局泰山分駐所受理詐騙帳戶
    通報警示簡便格式表1 份、內政部警政署反詐騙案件紀錄
    表1 份、金融機構聯防機制通報單1 份、YAHOO ！奇摩
    客服公告- 申訴與檢舉拍賣停權之網頁資料1 份、李佳育
    所有之郵局存簿儲金簿之交易明細表1 份、被害人資料1
    份（見中分三偵字第0970029386號卷第549 至551 、554 至
    555 、567 頁）。
  (十二)被害人廖怡雯之內政部警政署反詐騙諮詢專線紀錄表（見中
    分三偵字第0970029386號卷第593頁）。
  (十三)被害人林嬙之內政部警政署反詐騙諮詢專線紀錄表1 份（見
    中分三偵字第0970029386號卷第594頁）。
  (十四)臺中商業銀行溪湖分行97年11月5 日中溪湖字第0970630113
    1 號函及所附之楊萬得之原始開戶資料及交易明細資料1 份
    、楊萬得、林志龍之銀行帳戶被列為警示帳戶之通報資料各
    1 份、中華郵政股份有限公司三重郵局97年11月7日營字第
    0975002083號函及所附之劉明顯之開戶基本資料及交易明細
    表1 份、謝淑卿於臺中銀行開立帳戶之基本資料及交易明細
    表1 份、中華郵政股份有限公司雲林郵局97年11月5 日雲營
    字第0975001454號函及所附之林志龍之開戶基本資料及交易
    明細表1 份、臺中商業銀行永靖分行97年12月09日中永靖字
    第097073000252號函1 份、臺中商業銀行溪湖分行97年12月
    24日中溪湖字第09706301314 號函1 份（見中分三偵字第09
    70029386號卷第624 至648 、653 至660 頁、97年度偵字第
    24210 號卷《二》第79頁、卷《四》第135 、167 至168-1
    頁）。
  (十五)車籍查詢－基本資料詳細畫面１份（見中分三偵字第097002
    9386號卷第39頁）。
（四）犯罪事實欄一之（四）所示部分：
  １、證人即被害人李福於警、偵訊之證述（見中分三偵字第
      0970029386號卷第621 至622 頁、97年度偵字第24210 號
      卷《四》第282至283頁）。
  ２、扣案偽造之「李福」汽車駕駛執照1張。
  ３、「李福」之汽車駕駛執照及身分證正反面影本各1 張、
      照片2 張（見97年度偵字第24210 號卷《四》第285 至
      286 頁）
三、證人即共犯周志清雖於本院審理中證稱，97年4月20日被告
    盧家齊曾介紹蔡秉富至伊處工作，惟盧家齊並不知道伊是在
    做什麼，伊麻煩盧家齊幫伊找人工作，伊沒有跟盧家齊說工
    作內容，盧家齊帶蔡秉富到伊那邊，伊當時從事詐欺工作，
    伊沒有固定工作場所，沒有給盧家齊介紹費用等語（本院卷
    第78頁至第81頁正面）；證人即共犯蔡秉富於本院審理中證
    稱，伊與盧家齊以前是保全公司的同事，於97年4月盧家齊
    有介紹伊工作，當時伊保全工作剛好結束，沒有工作，盧家
    齊問我要不要去做，沒有告訴我工作內容及地點，盧家齊約
    周志清後，帶我到一家茶店，周志清跟我說工作內容是負責
    開戶，盧家齊當時雖在場，但是我跟周志清談工作內容是在
    另外一桌，我沒有給盧家齊介紹費等語（本院卷第93頁背面
    至第87頁背面），按證人周志清及蔡秉富二人均為被告盧家
    齊之朋友，業據其等供明在卷，證人周志清及蔡秉富之證言
    不免偏頗，且證人周志清及蔡秉富原審理中均已自白其等與
    被告盧家齊共犯前揭犯罪事實欄一之（三）部分犯罪，被告
    盧家齊於原審準備程序中已自白犯罪，亦另供承：「賣帳戶
    的人來說他們缺錢，要找周志清，我確定來找周志清的人是
    要賣帳戶之後，就會打電話給周志清，周志清叫我通知賣帳
    戶的人到約定的地點找他，周志清交代我需要準備什麼資料
    ，我再跟要賣帳尸的人講請他們準備存摺、印章、提款卡等
    資料去約定的地點找周志清」等語（原審卷一第20頁、第21
    頁），足見被告盧家齊當時已知悉證人周志清在收購他人之
    存摺、提款卡等情形，知悉被告周志清犯幫助他人詐欺取財
    行為，竟仍介紹證人蔡秉富至證人周志清處工作，其有幫助
    詐欺取財之犯行明確，證人周志清及蔡秉富二人於本院所供
    被告不知證人周志清當時係在從事幫助詐欺取財工作云云，
    應係迴護被告盧家齊之詞，不足採信；次查證人即共犯周志
    清另證稱，伊在行詐騙行為時，被告洪翊翔並未參與，也沒
    有一起去收錢或打詐騙電話，伊曾借三、四萬元給被告洪翊
    翔，洪翊翔說他那邊有人拿帳戶給他抵押，帳戶可以先抵押
    在伊這裡，伊以為係要給伊使用，就使用了等語（本院卷第
    81頁背面至第83頁），按證人周志清雖證稱被告洪翊翔未參
    與，惟其於原審審理中已自白其與被告洪翊翔共同犯本件之
    罪，及被告洪翊翔亦於原審審理時自承本件犯罪，證人周志
    清於本院審理中始為相反之陳述，應係迴護被告洪翊翔之詞
    ，不足採信。
四、綜上所述，被告盧家齊、洪翊翔二人所辯，均係事後卸責之
    詞，尚無足採，本件事證明確，被告洪翊翔、蔡承諺、劉志
    強、陳光榮、盧家齊等人犯行洵堪認定。
五、論罪
（一）犯罪事實欄一之（一）部分：
  １、按國民身分證、汽車駕駛執照，均為特許證之一種，而刑
      法所謂公印，係指公署或公務員職務上所使用之印信而言
      ；又所謂公印或公印文，係專指表示公署或公務員資格之
      印信而言，即俗稱大印與小官章及其印文（最高法院22年
      上字第1904號、69年臺上字第693 號判例意旨參照），故
      國民身分證上「內政部印」之印文，核屬刑法第218 條第
      1 項所稱之公印文；至於汽車駕駛執照上「交通部駕駛執
      照製發之章」，並非印信條例所定表示公署或公務員資格
      之印信，僅屬一般印文之性質而非公印文（最高法院97年
      度臺非字第328 號判決意旨參照）。次按偽造公印文，刑
      法第218 條既有獨立處罰之規定，且較刑法第212條之處
      罰為重，則於偽造刑法第212 條之特種文書同時偽造公印
      文者，即難置刑法第218 條處刑較重之罪於不問（司法院
      大法官會議釋字第82號解釋意旨參照）。又戶籍法第75條
      於97年5 月28日修正公布，該條第1 項、第2 項規定「意
      圖供冒用身分使用，而偽造、變造國民身分證，足以生損
      害於公眾或他人者，處5 年以下有期徒刑、拘役或科或併
      科新臺幣50萬元以下罰金。」、「行使前項偽造、變造之
      國民身分證亦同」。該法條係針對國民身分證之偽造、變
      造犯行予以明文規定，相較於刑法第212 條係針對所有一
      般特種文書之偽造、變造犯行，係特別法之關係，因此戶
      籍法第75 條 第1 項、第2 項之規定與刑法第216 條、第
      212 條之規定間，乃法規競合關係，依特別法優先於普通
      法之原則，應適用戶籍法第75條第1 項、第2 項之規定。
      再者，刑法第218 條第1 項之偽造公印文罪與戶籍法第75
      條第1 項之構成要件不同，自難謂戶籍法第75條第1 項係
      刑法第218條第1項之特別法，是偽造國民身分證同時偽造
      內政部公印文於其上者，自應成立戶籍法第75條第1項及
      刑法第218條第1項之罪，二罪係基於同一行為為之，係想
      像競合關係，應從較重之刑法第218條第1項偽造公印罪處
      斷（最高法院97年度臺上字第5114號判決參照）。復按刑
      法上偽造文書罪章所指之文書，除必須具備有體性、文字
      性、持續性、意思性等要件外，尚必須存有足以表彰一定
      之制作名義人時，該等記載方可認為係文書，否則若僅為
      表彰某人簽名意思之署名或簽押，並不具有表彰一定制作
      名義人存在，該等記載即無從認為係刑法上之文書，而只
      能認為係單純之署押；又刑法上之偽造署押罪，係指單純
      偽造簽名、捺印或以其他符號代簽名而言，若在制式之書
      類上偽造他人簽名，已為一定意思表示，具有申請書或收
      據等類之性質者，則係犯偽造文書罪，而該偽造署押為偽
      造私文書之部分行為，即不另論罪，合先說明。本件同案
      被告蔡秉富於附表一所示之銀行開戶申請書、印鑑卡等制
      式文書上，偽造「闕銘男」、「韓建發」、「林進順」、
      「簡阿清」之署名、印文，經核均合於偽造私文書之要件
      。故核被告劉志強所為犯罪事實欄一之（一）之1、2、
      5各次冒名持偽造國民身分證，及汽車駕駛執照至金融機
      構開戶之行為，均係犯刑法第216條、第212條、第217條
      、第210條之行使偽造特種文書罪、偽造印文罪（偽造駕
      駛執照上之印文部分），及行使偽造私文書罪（即如附表
      一編號1、2、5所示之私文書）、刑法第218條第1項之偽
      造公印文罪、戶籍法第75條第1項、第2項之行使偽造國民
      身分證罪（偽造國民身分證部分）、刑法第339條第1項之
      詐欺取財罪（即詐得如附表一編號1、2、5所示帳戶之存
      摺、提款卡、密碼單）；被告劉志強所為犯罪事實欄一
      之（一）之3、4、6各次冒名持偽造國民身分證至金融機
      構開戶之行為，均係犯刑法第216條、第210條之行使偽造
      私文書罪（即如附表一編號3、4、6所示之私文書）、刑
      法第21 8條第1項之偽造公印文罪、戶籍法第75條第1項、
      第2項之行使偽造國民身分證罪、刑法第339條第1項之詐
      欺取財罪（即詐得如附表一編號3、4、6所示帳戶之存摺
      、提款卡、密碼單）；被告劉志強所為犯罪事實欄一之
      （一）之7冒名持偽造國民身分證及汽車駕駛執照至金融
      機構開戶之行為，係犯刑法第216條、第212條、第21 7
      條、第210條之行使偽造特種文書罪、偽造印文罪（偽造
      駕駛執照上印文部分）及行使偽造私文書罪（即如附表一
      編號7所示之私文書）、刑法第218條第1項之偽造公印文
      罪、戶籍法第75條第1項、第2項之行使偽造國民身分證罪
      、刑法第339條第1項之詐欺取財罪（即詐得如附表一編號
      7所示帳戶之存摺、提款卡、密碼單）。
  ２、另按刑法關於正犯、幫助犯之區別，係以其主觀之犯意及
      客觀之犯行為標準，凡以自己犯罪之意思而參與犯罪，無
      論其所參與者是否犯罪構成要件之行為，皆為正犯，其以
      幫助他人犯罪之意思而參與犯罪，其所參與者，苟係犯罪
      構成要件之行為，亦為正犯。如以幫助他人犯罪之意思而
      參與犯罪，其所參與者又為犯罪構成要件以外之行為，則
      為幫助犯（最高法院95年度臺上字第3886號刑事判決意旨
      參照）。查被告劉志強與同案被告周志清、蔡秉富所為交
      付附表一編號1至3、5、6所示前開人頭帳戶，及被告劉志
      強與同案被告周志清所為交付附表一編號7所示前開人頭
      帳戶供不詳詐騙集團使用，與被告盧家齊居中引介同案被
      告蔡秉富為同案被告周志清從事詐欺取財之行為，被告劉
      志強與同案被告周志清、蔡秉富，均未與正犯之詐欺集團
      成員談及如何分工實施詐欺取財構成要件行為之內容，被
      告盧家齊亦未曾與同案被告周志清談及如何分工實施詐欺
      取財構成要件行為之內容，上開被告劉志強、盧家齊等人
      所為實僅係詐欺取財構成要件以外之行為，於查無被告劉
      志強、同案被告周志清、蔡秉富有與該不詳詐欺集團之成
      員間，及被告盧家齊與同案被告周志清間，事前就如何為
      詐欺取財犯行之詳細、具體內容已有討論共謀而具有犯意
      聯絡之積極事證，及乏被告劉志強、盧家齊有實施詐欺取
      財構成要件行為之證據下，應認被告劉志強、盧家齊等2
      人前揭所為，均僅係犯刑法第30條第1項前段、第339條第
      1項之幫助詐欺取財罪。
  ３、按共同正犯之意思聯絡，原不以數人間直接發生者為限，
      即有間接之聯絡者，亦包括在內。如甲分別邀約乙、丙犯
      罪，雖乙、丙間彼此並無直接之聯絡，亦無礙於其為共同
      正犯之成立（最高法院77年臺上字第2135號判例意旨可參
      ）。查被告劉志強與同案被告周志清、蔡秉富，及「阿斌
      」間，就上開偽造證件之犯行，及被告劉志強、同案被告
      周志清、蔡秉富間就上開各次冒名持偽造證件申辦帳戶之
      犯行，雖均僅各為如犯罪事實欄一之（一）所示之分工，
      然渠等就所欲進行之犯行，事先已有認識，縱未全程參與
      ，依前述說明，均應就上開犯行論以共同正犯。
  ４、復按刑法第28條之共同正犯係指2 人以上共同實施犯罪之
      行為者而言，幫助他人犯罪，並非實施正犯，在事實上雖
      有2 人以上共同幫助，要應各負幫助責任，仍無適用該條
      之餘地（最高法院72年臺上字第7115號裁判意旨參照），
      是被告劉志強、同案被告周志清、蔡秉富所為如犯罪事實
      欄一之（一）之1至3、5至7所為提供人頭帳戶資料給不詳
      詐欺取財犯罪集團之部分，雖渠等均有幫助正犯之行為，
      然仍各負幫助之責，並非為共同正犯，公訴人認應論以共
      同正犯，容有未合。又被告劉志強、同案被告周志清如犯
      罪事實欄一之（一）之7所為，係以一幫助行為，同時幫
      助不詳姓名之正犯實施2個詐欺取財犯行，及被告盧家齊
      所為以一幫助行為，同時幫助同案被告周志清等人向附表
      一所示之金融機構，實施7次詐欺取財之犯行，均係以一
      行為觸犯數罪名，應依刑法第55條前段之規定，從一重處
      斷。
  ５、被告劉志強、同案被告周志清、蔡秉富偽造「闕銘男」、
      「韓建發」、「林進順」，及被告劉志強、同案被告周志
      清偽造「簡阿清」之印章為偽造印文之部分行為；偽造印
      文或署名亦為偽造駕駛執照或私文書之部分行為；偽造國
      民身分證、駕駛執照特種文書、開戶資料之私文書後進行
      持以行使，偽造之低度行為，則分別為進而行使之高度行
      為所吸收，均不另論罪。
  ６、被告劉志強、同案被告周志清、蔡秉富等人係為達詐取上
      開金融機構帳戶之存摺、提款卡、密碼之目的，始偽造被
      害人「闕  銘男」、「林進順」之國民身分證及汽車駕駛
      執照各1張、被害人「韓建發」、「簡阿清」之國民身分
      證各1張，及銀行帳戶開戶申請書、印鑑卡，是被告劉志
      強達犯罪事實欄一之（一）1至6，及被告劉志強為達犯罪
      事實欄一之（一）之7之詐欺取財之目的，而為偽造公印
      文、行使偽造國民身分證、行使偽造特種文書（偽造駕駛
      執照）及行使偽造私文書之犯行，且一經偽造、行使，即
      緊密實行詐欺取財之犯行，雖其偽造、行使及詐欺取財之
      時地，在自然意義上非完全一致，然仍有部分合致，且犯
      罪目的單一，依一般社會通念，認應評價為一行為方符合
      刑罰公平原則，如予數罪併罰，反有過度處罰之疑，與人
      民法律感情亦未契合；是於牽連犯廢除後，適度擴張一行
      為概念，認此情形為一行為觸犯數罪名之想像競合犯，方
      屬適當。則被告劉志強所為犯罪事實欄一之（一）之1
      、2、5各次犯行，均係以一行為，同時觸犯刑法第216條
      、第212條、第21 0條之行使偽造特種文書罪（偽造駕駛
      執照）及行使偽造私文書罪（即如附表一編號1、2、5所
      示之私文書）、刑法第218條第1項之偽造公印文罪、戶籍
      法第75條第1項、第2項之行使偽造國民身分證罪、刑法第
      339條第1項之詐欺取財罪；被告劉志強所為犯罪事實欄
      一之（一）之3、4、6各次犯行，均係以一行為，同時觸
      犯刑法第216條、第210條之行使偽造私文書罪（即如附表
      一編號3、4、6所示之私文書）、刑法第21 8條第1項之偽
      造公印文罪、戶籍法第75條第1項、第2項之行使偽造身分
      證罪、刑法第339條第1項之詐欺取財罪；被告劉志強所
      為犯罪事實欄一之（一）之7之犯行，係以一行為同時觸
      犯刑法第216條、第212條、第210條之行使偽造特種文書
      罪（偽造駕駛執照）及行使偽造私文書罪、刑法第218 條
      第1項之偽造公印文罪、戶籍法第75條第1項、第2項之行
      使偽造國民身分證罪、刑法第33 9條第1項之詐欺取財罪
      ，均為想像競合犯，應從較重之一罪處斷。而偽造公印文
      ，與行使偽造私文書罪同為法定本刑5年以下有期徒刑之
      罪，依本案之犯罪情節，被告行使偽造之私文書，向銀行
      申辦帳戶而詐得存摺、提款卡及密碼單等財物，以客觀犯
      罪情狀而言，應以行使偽造私文書罪之情節較重，是上開
      各次犯行，均應從情節較重之刑法第216條、第210條之行
      使偽造私文書罪處斷（最高法院97年度臺上字第1880 號
      判決參照）。
  ７、被告劉志強以幫助之意思，提供附表一編號1至3、5、6所
      示之帳戶資料，及被告劉志強以幫助之意思，提供附表一
      編號7所示之帳戶資料供不詳詐欺取財犯罪集團詐騙附表
      一編號1至3、5至7所示被害人匯款之用，及被告盧家齊引
      介同案被告蔡秉富為同案被告周志清從事詐騙附表一所示
      銀行之帳戶資料之行為，均為幫助犯，各依刑法第30條第
      2項規定，依正犯之刑減輕之。
  ８、被告劉志強所犯7次行使偽造私文書罪，與6次幫助詐欺取
      財罪間，犯意各別，行為亦殊，均應予以分論併罰。
（二）犯罪事實欄一之（二）部分：
  １、按刑法所謂公印，係指公署或公務員職務上所使用之印信
      而言；所謂公印或公印文，係專指表示公署或公務員資格
      之印信而言，即俗稱大印與小官印及其印文，已如前述；
      又按公印之形式凡符合印信條例規定之要件而製頒，無論
      為印、關防、職章、圖記，如足以表示其為公務主體之同
      一性者，均屬之（參考最高法院89年度臺上字第3155號判
      決意旨）。與我國公務機關名銜不符之印文，難認為公印
      文（最高法院84年度臺上字第6118號判決意旨）。查附表
      二編號１所示偽造之97年6 月30日「臺灣臺北地方法院地
      檢署監管科」公文上，以偽造未扣案之「臺灣臺北地方法
      院檢察署印」印章蓋用之印文，該印文內容為我國檢察機
      關之正確名稱，樣式亦與政府機關關防相符，顯係偽造上
      級機關製發之印信，以表示該機關之資格，揆諸前開說明
      ，自屬偽造公印及公印文。而扣案之偽造「臺灣省臺北地
      檢署印」、「臺灣省臺中地檢署印」印章各1 顆，及未扣
      案之偽造「台中地方法院」、「法務部行政執行署台北執
      行處凍結管收命令印」、「檢察行政處鑑」印章各1 顆，
      均非依印信條例規定，由上級機關所製發、表示公署資格
      之印信，自非公印，均僅屬普通印章，故蓋用該等印章所
      偽造之印文，即非公印文（起訴書誤認該等印章、印文為
      公印、公印文，容有未洽）。次按刑法上偽造文書罪，係
      著重於保護公共信用之法益，即使該偽造文書所載名義製
      作人實無其人，而社會上一般人仍有誤信其為真正文書之
      危險，仍難阻卻犯罪之成立（最高法院54年臺上字第1404
      號判例可資參照）又刑法上所稱之公文書，係指公務員職
      務上製作之文書，與其上有無使用公印無涉;若由形式上
      觀察，文書之製作人為公務員，且文書之內容係就公務員
      職務上之事項所製作，即令該偽造之公文書上所載製作名
      義機關不存在，然社會上一般人既無法辨識而仍有誤信為
      真正之危險，仍難謂非公文書（最高法院71年臺上字第
      7122 號 判決要旨參照）。查本案如附表二所示各項偽造
      之文書，均係冒用公署名義所製作之文書，即便其中偽造
      之文書之製作名義機關「臺北地方法院地檢署監管科」、
      「臺灣台中地方法院檢察署監管科」係屬於虛構而不存在
      ，但上開文書形式上均已表明係臺灣臺北地方法院檢察署
      、臺灣臺中地方法院檢察署、台灣台中地方法院或法務部
      等政府機關所出具，其內容又係關於刑事案件或行政執行
      之辦理情形，自有表彰該等司法機關之公務員本於職務而
      製作之意，自屬公文書。至被告等人所製作之「個人資料
      外洩授權止付申請書」、「請求暫時性凍結執行聲請書」
      ，其內容雖係虛構，但均係表示由受騙者提出請求之意，
      且由受騙者於其中1份簽名，既非表彰由公務機關所製作
      ，而內容復表示係由受騙者名義所提出，尚難認已合於偽
      造公文書或偽造私文書之要件，而非屬偽造之文書（起訴
      書誤認該等文書均為公文書，容有未洽）。另查「台中地
      檢署監管科陳大禎書記官」、「台北地檢署監管科陳大禎
      書記官」之服務證，由形式上觀之，已足表明係由台中地
      檢署或台北地檢署所製發，用以證明出示服務證者確屬在
      該機關任職服務之公務員，故應屬刑法第212條規定之特
      種文書。又行使影本，作用與原本相同，偽造公文書後，
      持以行使其影本，偽造之低度行為為高度之行使行為所吸
      收，應論以行使偽造公文書罪(最高法院70年臺上字第
      1107號判例意旨參照)。上開如附表二編號2至6所示偽造
      之各項文書傳真，雖係經傳真交付予被害人收受，惟揆諸
      上開說明，仍應認此部分所犯係行使偽造公文書罪，合先
      說明。
  ２、經核：被告劉志強所為附表二編號2、3所示之行為，均
      係犯刑法第158條第1項之僭行公務員職權罪、第216條、
      第211條之行使偽造公文書罪、第21 6條、第212條之行使
      偽造特種文書罪，及第339條第1項之詐欺取財罪。被告
      蔡承諺所為如附表二編號4所示之行為，係犯刑法第158條
      第1項之僭行公務員職權罪、第216條、第211條之行使偽
      造公文書罪、第21 6條、第212條之行使偽造特種文書罪
      ，及第339條第1項之詐欺取財罪。被告蔡承諺、陳光榮
      所為如附表二編號5、6所示之行為，均係犯刑法第158 條
      第1項之僭行公務員職權罪、第216條、第211條之行使偽
      造公文書罪、第216條、第212條之行使偽造特種文書罪及
      第339條第1項之詐欺取財罪。
  ３、按共同正犯之意思聯絡，原不以數人間直接發生者為限，
      ，即有間接之聯絡者，亦包括在內。如甲分別邀約乙、丙
      犯罪，雖乙、丙間彼此並無直接之聯絡，亦無礙於其為共
      同正犯之成立（最高法院77年臺上字第2135號判例意旨可
      參）。查被告劉志強、同案被告周志清、蔡秉富及某詐
      欺取財犯罪集團不詳成員間，就所為附表二編號2、3所示
      之犯行；被告蔡承諺、同案被告周志清及某詐欺取財犯
      罪集團不詳成員間，所為如附表二編號4所示之犯行；
      被告蔡承諺、陳光榮、同案被告周志清及某詐欺取財犯罪
      集團不詳成員間，所為如附表二編號5、6所示之犯行，各
      有犯意聯絡及行為分擔，均應論以共同正犯。
  ４、上開偽造「臺灣臺北地方法院檢察署印」公印，及偽造「
      臺灣省臺北地檢署印」、「臺灣省臺中地檢署印」、「台
      中地方法院」、「法務部行政執行署台北執行處凍結管收
      命令印」、「檢察行政處鑑」印章各1顆，及分別蓋用上
      開公印、印章於附表二所示之各該公文書上偽造公印文及
      印文之行為，均係各該偽造公文書之部分行為；被告等人
      偽造上開公文書及特種文書進而持之以行使，偽造公文書
      及特種文書之低度行為應為行使之高度行為所吸收，均不
      另論罪。
  ５、按刑法第55條規定之牽連犯廢除後，對於目前實務上以牽
      連犯予以處理之案例，依立法理由之說明，在適用上，得
      視其具體情形，分別論以想像競合犯或數罪併罰，予以處
      斷。是原經評價為牽連犯之案件，如其二行為間具有行為
      局部之同一性，或其行為著手實行階段可認為同一者，得
      認與一行為觸犯數罪名之要件相侔，而改評價為想像競合
      犯(最高法院96年度台上字第4780號判決要旨可資參酌)。
      上開被告等人與該詐欺集團所屬其他成員共同持偽造之公
      文書及特種文書、冒用公務員身分向被害人詐騙存款行為
      ，就一般社會通念，咸認只有一個行使偽造公文書、行使
      偽造特種文書、冒用公務員身分向被害人詐騙存款行為，
      然在法律評價上，以往實務上原認被告有行使偽造公文書
      行為及詐欺取財行為之二行為（認詐欺取財與僭行公務員
      職權係一行為），復認二行為間有牽連關係，而應依牽連
      犯從一重罪處斷，立法將牽連犯規定刪除，並於95年7月1
      日施行，若猶將之評價為法律犯罪概念之二行為，而予以
      併合處罰，勢難以契合人民的感情，自宜改認上開被告等
      係出於一個犯意，實行一個犯罪行為，而侵害國家法益、
      社會法益及個人法益，該當於行使偽造公文書、行使偽造
      特種文書、僭行公務員職權、詐欺取財罪之4個犯罪構成
      要件，即一行為觸犯數罪名，應依想像競合犯論以一重罪
      即刑法第216條、第211條行使偽造公文書罪處斷。起訴書
      以上開被告等人所犯上開各罪應分論併罰，依上開說明即
      有未合，併予敘明。
  ６、被告被告蔡承諺所犯之3次行使偽造公文書罪，被告劉志
      強、陳光榮各所犯之2次行使偽造公文書罪間，犯意有別
      ，行為亦殊，均應予以分論併罰。
（三）犯罪事實欄一之（三）部分：
  １、核被告洪翊翔所為附表三編號1至4、6至13所示之行為，
      係犯刑法第339條第1項詐欺取財罪，所為附表三編號5所
      示之行為，係犯刑法第339條第3項、第1項之詐欺取財未
      遂罪。
  ２、按共同實行犯罪行為之人，在合同意思範圍以內，各自分
      擔犯罪行為之一部，相互利用他人之行為，以達其犯罪之
      目的者，即應對於全部所發生之結果，共同負責，不問犯
      罪動機起於何人，亦不必每一階段犯行，均經參與。再關
      於犯意聯絡，不限於事前有所協議，其於行為當時，基於
      相互之認識，以共同犯罪之意思參與者，亦無礙於共同正
      犯之成立。且數共同正犯之間，原不以直接發生犯意聯絡
      者為限，即有間接之聯絡者，亦包括在內。詐欺集團成員
      ，以分工合作之方式，各自分擔犯罪行為之一部，相互利
      用他人之行為，以達詐欺取財之目的，即應負共同正犯責
      任，不必每一階段犯行均經參與，且犯意之聯絡，亦不以
      直接發生者為限，其有間接之聯絡者，亦屬之（最高法院
      97年度臺上字第2946號判決意旨參照）。次按共同正犯之
      意思聯絡，原不以數人間直接發生者為限，即有間接之聯
      絡者，亦包括在內，如甲分別邀約乙、丙犯罪，雖乙、丙
      間彼此並無直接之聯絡，亦無礙於其為共同正犯之成立（
      最高法院77年臺上字第2135號判例意旨參照）。查被告洪
      翊翔、同案被告周志清，加入綽號「阿發」等人組成之詐
      欺取財集團，雖僅分別負擔犯罪行為之一部，然係相互利
      用其他組織成員之行為，以達最終之犯罪目的，且與其他
      成員間縱無直接犯意之聯絡，然從其等分工之情形，仍可
      見有間接之聯絡，而無礙於共同正犯之成立。是被告洪翊
      翔與綽號「阿發」、「阿元」及其等所屬詐欺犯罪集團成
      員間，就上開各次犯行，有犯意聯絡及行為分擔，均為共
      同正犯。
  ３、另起訴書認被告洪翊翔與韋厚良共同基於幫助詐欺取財之
      犯意，而由韋厚良提供前述帳戶資料給被告洪翊翔使用；
      但被告洪翊翔與綽號「阿發」等不詳人等所屬之詐欺取財
      犯罪集團成年成員間就詐欺取財犯行，固有犯意聯絡及行
      為分擔，為共同正犯，惟幫助犯係從犯，從屬正犯而成立
      ，刑法上既無「共同幫助」之情，當亦無「幫助共同」之
      可言（最高法院95年度臺上字第6767號判決、司法院廳
      刑一字第1104號函亦同此見解），是被告洪翊翔與韋厚良
      就提供金融帳戶供該詐欺取財犯罪集團使用之行為，並不
      成立共同幫助詐欺取財罪，併此敘明。
  ４、被告洪翊翔所為附表三編號5所示之詐欺取財未遂行為，
      爰依刑法第25條第2項之規定減輕其刑。
  ５、被告洪翊翔所為上開12次詐欺取財既遂及1次詐欺取財未
      遂之犯行，犯意有別，行為亦殊，應予分論併罰  。
（四）犯罪事實欄一之（四）部分：
  １、核被告洪翊翔所為，係犯刑法第212條之偽造特種文書罪
      （起訴書雖認被告周志清、洪翊翔2人係犯刑法第216 條
      、第212條之行使偽造特種文書罪嫌，但起訴書所載犯罪
      事實僅止於偽造完成階段，尚未達行使之階段，且無證據
      證明其2人有持以行使之情形，足認起訴書認係行使偽造
      特種文書，應係出於誤載，附此敘明）及同法第217條第1
      項之偽造印文罪。
  ２、被告洪翊翔雖僅提供照片，同案被告周志清亦僅負責交付
      照片及收取偽造完成之證件交給被告洪翊翔，而均未直接
      參與偽造證件之行為，但依上開關於共同正犯要件之說明
      ，被告洪翊翔等2人與該不詳年籍之人就上開偽造特種文
      書之犯行，有犯意聯絡及行為分擔，均應論以共同正犯。
  ３、被告洪翊翔與共犯偽造「交通部駕駛執照製發之章」印文
      後，據以偽造駕駛執照，其等偽造印文係偽造駕駛執照之
      部分行為，不予論罪。
（五）被告劉志強所犯7次行使偽造私文書罪、6次幫助詐欺取財
      罪，及2次行使偽造公文書罪間；被告蔡承諺所犯之3次行
      使偽造公文書罪、陳光榮所犯之2次行使偽造公文書罪；
      被告洪翊翔所犯12次詐欺取財既遂罪、1次詐欺取財未遂
      罪及１次偽造特種文書罪間，犯意有別，行為亦殊，均應
      予以分論併罰。
（六）被告陳光榮，分別因犯罪事實欄所示之犯罪，受有期徒刑
      執行完畢，有臺灣高等法院被告前案紀錄表在卷可參，其
      於刑之執行完畢後，5年以內故意再犯前揭各罪，均為累
      犯，應依刑法第47條第1項規定，就各次犯行加重其刑。
五、原審就被告洪翊翔、蔡承諺、劉志強、陳光榮、盧家齊等人
    認為事證明確，並適用戶籍法第75條，刑法第28條、第158
    條第1項、第216條、第210條、第211條、第212條、第217條
    、第218條、第339條第1項、第30條第1項、第2項、第55條
    、第47條第1項、第25條第2項、第219條、第51條第5款、第
    41 條第1項前段、第38條第1項第2、3款，刑法施行法第1條
    之1、第2項前段等規定，及審酌被告等人正值青壯，不循正
    途賺取所需，而以不法方式牟利，嚴重破壞社會秩序，並造
    他他人財產損失，與其等犯罪動機、犯罪所得及參與時間之
    長短、其等於詐欺集團中之地位及分工程度，被害人等人受
    騙款項，被告蔡承諺、劉志強、陳光榮等3人均坦認犯行，
    態度尚稱良好等一切情狀，分別量處如附表一、二、三、四
    所示之刑，被告洪翊翔、蔡承諺、劉志強、陳光榮等4人分
    別定應執行刑為有期徒刑3年、2年10月、3年10月，及2年6
    月，被告盧家齊諭知有期徒刑6月，並諭知易科罰金之折算
    標準。另認為如下述之沒收情形：
  １、犯罪事實欄一之（一）部分
    (一)扣案之偽造「簡阿清」印章1 顆、未扣案之偽造「闕銘男
       」、「林進順」、「韓建發」之印章各1 顆、未扣案之
       偽造「闕銘男」、「林進順」、「韓建發」國民身分證
       上之「內政部印」公印文各1 枚、未扣案之偽造「闕銘
       男」、「林進順」汽車駕駛執照上之「交通部駕駛執照
       製發之章」印文各1 枚，及如附表一所示各項文件上偽
       造之印文、署押（偽造之數量、形式，均詳附表一所載
       ），均應依刑法第219 條之規定沒收。
    (二) 扣案之偽造「簡阿清」國民身分證及汽車駕駛執照各1
       張，係被告周志清等人所有，且供犯附表一編號7 所示
       行使偽造私文書罪之用，爰併依刑法第38條第1 項之規
       定，沒收之（至於該偽造「簡阿清」國民身分證上偽造
       之「內政部印」公印文1 枚，及偽造「簡阿清」汽車駕
       駛執照上偽造之「交通部駕駛執照製發之章」印文1 枚
       ，因該等偽造之證件業經扣案，並於附表一編號7 所示
       宣告沒收，自無庸再為沒收之諭知）。
    (三) 附表一所示之文件，雖係供被告周志清等犯罪所用之物
       ，然業經被告等行使而交付予銀行，自非被告等所有之
       物；而偽造之「闕銘男」、「林進順」、「韓建發」國
       民身分證各1張，及偽造之「闕銘男」、「林進順」汽車
       駕駛執照各1張，雖為被告周志清等人所有，並分別供其
       等犯附表一所示各該行使偽造私文書罪所用之物，然既
       未扣案，且無其他證據證明尚存在，為免日後執行困難
       ，爰均不予以宣告沒收。
  ２、犯罪事實欄一之（二）部分：
    (一)附表二所示偽造之各該公文書，因係詐欺集團所屬成員傳
      真後交予被害人收受所有，不再屬於被告或共犯所有之物
      ，無從依法宣告沒收，但其上如附表二所示之各該偽造之
      公印文、印文及署押，應依刑法第219 條規定，宣告沒收
      。
    (二)扣案偽造之「臺灣省臺北地檢署印」、「臺灣省臺中地檢
      署印」印章各1 顆，及未扣案之「臺灣臺中地方法院檢察
      署印」公印1 顆、「台中地方法院」、「法務部行政執行
      署台北執行處凍結管收命令印」、「檢察行政處鑑」印章
      各1 顆，均應依刑法第219 條規定，宣告沒收。
    (三)扣案偽造之貼有照片之「台北地檢署監管科陳大禎書記官
      」服務證1 張、「台中地檢署監管科陳大禎書記官」服務
      證3 張，及未貼照片之「台北地檢署監管科王春勝書記官
      」服務證1 張、「台中刑警隊偵三隊王世豪小隊長」服務
      證1 張，均係被告等人所有，且供犯罪所用或預備供犯罪
      使用之物，已據被告周志清等人供承明確，均應依刑法第
      38 條 第1 項第2 款規定，宣告沒收之。
   （四）扣案如附表五編號2所示含門號0000000000號SIM卡1張
         之行動電話1支，係被告周志清所有，並供被告周志清
         等人向被害人陳榮華詐騙時聯繫使用，故含門號00000
         00000號SIM卡1張之行動電話1支，爰併依刑法第38條
         第1項第2款之規定宣告沒收之。
   （五）至附表二所示各該偽造之公文書及非屬偽造之一般文
         書之原本，既均未扣案，且無其他證據證明尚存在，
         復非違禁物，為免日後執行困難，爰不予宣告沒收。
  ３、犯罪事實欄一之（三）所示扣案之楊萬得身分證正、反面
      影本各1 張，雖係被告洪翊翔所有，但並無證據證明有供
      本案犯罪使用，故不予宣告沒收。
  ４、犯罪事實欄一之（四）所示扣案偽造之「李福」汽車駕
      駛執照１張，係被告洪翊翔所有，且係其與共犯周志清因
      犯罪所生之物，爰併依刑法第38條第1 項第3 款之規定，
      宣告沒收之（至於該偽造之汽車駕駛執照上偽造之「交通
      部駕駛執照製發之章」印文1 枚，因該偽造之證件業經扣
      案，並於附表四所示宣告沒收，自無庸再為沒收之諭知）
      。
  ５、至其餘扣案如附表五編號1 所示便條紙3 張、SIM 卡3
      張（門號：0000000000、0000000000、0000000000）、手
      機6 支，編號2 所示現金9 萬4 千元、手提電腦1 台、
      電腦主機1 台、筆記本2 本、林佳蓉之相片10張及光碟1
      張、檔案光碟1 張、匯款單3 張、無線電1 支、手機14支
      ，編號3 所示行動電話服務申請書4 張、手機3 支，編
      號4 所示之子彈1 顆、手機1 支；或係分供被告個人使用
      之物，或無法證明係供本案上開各次犯罪所用、預備之用
      或犯罪所生之物，爰均不予宣告沒收，併此敘明。
六、核原審認事用法均無違誤，量刑亦稱妥適，被告洪翊翔、盧
    家齊等2人否認犯罪云云，被告陳光榮、劉志強、蔡秉諺等3
    人認為原審量刑過重等語，均指摘原審判決不當，其中被告
    蔡承諺雖已取得被害人陳國柱之原諒，業據被害人陳國柱供
    明在卷，惟查被告蔡承諺對被害人陳國柱尚未為任何實質上
    之賠償，尚不得據以減輕其刑，被告洪翊翔等5人之上訴均
    無理由，應予駁回。
參、據上論斷，應依刑事訴訟法第368條，判決如主文。
本案經檢察官許萬相到庭執行職務。
中    華    民    國   100    年    6     月    9     日
              刑事第四庭  審判長法  官  洪  耀  宗
                                法  官  許  文  碩
                                法  官  林  清  鈞
以上正本證明與原本無異。
行使偽造私文書罪、行使偽造公文書部分，得上訴。
詐欺取財、幫助詐欺取財，及偽造特種文書部分，均不得上訴。
如不服本判決應於收受送達後10日內向本院提出上訴書狀，其未
敘述上訴理由者，並得於提起上訴後10日內向本院補提理由書（
均須按他造當事人之人數附繕本）「切勿逕送上級法院」。
                                書記官  許  美  惠
中    華    民    國   100    年    6     月    9     日
附錄論罪科刑法條：
戶籍法第75條
意圖供冒用身分使用，而偽造、變造國民身分證，足以生損害於
公眾或他人者，處5 年以下有期徒刑、拘役或科或併科新臺幣50
萬元以下罰金。
行使前項偽造、變造之國民身分證者，亦同。
將國民身分證交付他人，以供冒名使用，或冒用身分而使用他人
交付或遺失之國民身分證，足以生損害於公眾或他人者，處3 年
以下有期徒刑、拘役或科或併科新臺幣30萬元以下罰金。
中華民國刑法第158條第1項
冒充公務員而行使其職權者，處3 年以下有期徒刑、拘役或5 百
元以下罰金。
中華民國刑法第210條
偽造、變造私文書，足以生損害於公眾或他人者，處5 年以下有
期徒刑。
中華民國刑法第211條
偽造、變造公文書，足以生損害於公眾或他人者，處1 年以上7
年以下有期徒刑。
中華民國刑法第212條
偽造、變造護照、旅券、免許證、特許證及關於品行、能力服務
或其他相類之證書、介紹書，足以生損害於公眾或他人者，處1
年以下有期徒刑、拘役或3 百元以下罰金。
中華民國刑法第216條
行使第210 條至第215 條之文書者，依偽造、變造文書或登載不
實事項或使登載不實事項之規定處斷。
中華民國刑法第218條第1項
偽造公印或公印文者，處5年以下有期徒刑。
中華民國刑法第339條
意圖為自己或第三人不法之所有，以詐術使人將本人或第三人之
物交付者，處5 年以下有期徒刑、拘役或科或併科1 千元以下罰
金。
以前項方法得財產上不法之利益或使第三人得之者，亦同。
前二項之未遂犯罰之。
 附表一（被告周志清等人冒名申請金融帳戶供詐騙部分）
┌──┬────┬────────┬─────────────────────┬────────────┐
│編號│開戶日期│申請開戶行庫    │偽造之文件/署押                           │主文                    │
│    │        │／戶名／帳號    │                                          │                        │
├──┼────┼────────┼─────────────────────┼────────────┤
│ １ │8.7.  │合庫玉成分行    │活期儲蓄存款印鑑卡／「闕銘男」印文2 枚、簽│周志清、劉志強、蔡秉富共│
│    │        │／闕銘男／      │名1枚                                     │同犯行使偽造私文書罪，周│
│    │        │0000000000000   │                                          │志清累犯，處有期徒刑陸月│
│    │        │                │                                          │，劉志強、蔡秉富各處有期│
│    │        │                │                                          │徒刑伍月；未扣案偽造「闕│
│    │        │                │                                          │銘男」之國民身分證上偽造│
│    │        │                │                                          │之「內政部印」公印文壹枚│
│    │        │                │                                          │、偽造「闕銘男」之汽車駕│
│    │        │                │                                          │駛執照上偽造之「交通部駕│
│    │        │                │                                          │駛執照製發之章」印文壹枚│
│    │        │                │                                          │、偽造之「闕銘男」印章壹│
│    │        │                │                                          │顆，及偽造之「闕銘男」印│
│    │        │                │                                          │文貳枚及簽名壹枚，均沒收│
│    │        │                │                                          │之。                    │
│    ├────┼────────┼─────────────────────┼────────────┤
│    │詐騙時間│被害人          │受騙匯款金額（新臺幣）                    │周志清、劉志強、蔡秉富犯│
│    ├────┼────────┼─────────────────────┤幫助詐欺取財罪，周志清累│
│    │8.18.  │吳成章          │7萬元                                     │犯，處有期徒刑參月，劉志│
│    │        │                │                                          │強、蔡秉富各處有期徒刑貳│
│    │        │                │                                          │月。                    │
╞══╪════╪════════╪═════════════════════╪════════════╡
│ ２ │開戶日期│申請開戶行庫    │偽造之文件/署押                           │周志清、劉志強、蔡秉富共│
│    │        │／戶名／帳號    │                                          │同犯行使偽造私文書罪，周│
│    ├────┼────────┼─────────────────────┤志清累犯，處有期徒刑陸月│
│    │8.7.  │聯邦永吉分行    │綜合存款印鑑卡／「闕銘男」印文2 枚、簽名2 │，劉志強、蔡秉富各處有期│
│    │        │／闕銘男／      │枚                                        │徒刑伍月；未扣案偽造之「│
│    │        │000000000000    │客戶基本資料（個人戶）／「闕銘男」簽名1 枚│闕銘男」國民身分證上偽造│
│    │        │                │開戶申請書／「闕銘男」印文4 枚、簽名6 枚  │之「內政部印」公印文壹枚│
│    │        │                │                                          │、偽造「闕銘男」之汽車駕│
│    │        │                │                                          │駛執照上偽造之「交通部駕│
│    │        │                │                                          │駛執照製發之章」印文壹枚│
│    │        │                │                                          │，及偽造之「闕銘男」印章│
│    │        │                │                                          │壹顆及偽造之「闕銘男」印│
│    │        │                │                                          │文陸枚及簽名玖枚，均沒收│
│    │        │                │                                          │之。                    │
│    ├────┼────────┼─────────────────────┼────────────┤
│    │詐騙時間│被害人          │受騙金額（新臺幣）                        │周志清、劉志強、蔡秉富犯│
│    ├────┼────────┼─────────────────────┤幫助詐欺取財罪，周志清累│
│    │8.10.  │許芙蓉          │75萬元                                    │犯，處有期徒刑伍月，劉志│
│    │        │                │                                          │強、蔡秉富各處有期徒刑肆│
│    │        │                │                                          │月。                    │
╞══╪════╪════════╪═════════════════════╪════════════╡
│ ３ │開戶日期│申請開戶行庫    │偽造之文件/署押                           │周志清、劉志強、蔡秉富共│
│    │        │／戶名／帳號    │                                          │同犯行使偽造私文書罪，周│
│    ├────┼────────┼─────────────────────┤志清累犯，處有期徒刑陸月│
│    │8.15.  │台北富邦新店分行│基本資料表／「韓建發」簽名1枚             │，劉志強、蔡秉富各處有期│
│    │        │／韓建發／      │印鑑卡／「韓建發」印文2枚、簽名1枚        │徒刑伍月；未扣案偽造之「│
│    │        │000000000000    │                                          │韓建發」國民身分證上偽造│
│    │        │                │                                          │之「內政部印」公印文壹枚│
│    │        │                │                                          │、偽造之「韓建發」印章壹│
│    │        │                │                                          │顆，及偽造之「韓建發」印│
│    │        │                │                                          │文貳枚及簽名貳枚，均沒收│
│    │        │                │                                          │之。                    │
│    ├────┼────────┼─────────────────────┼────────────┤
│    │詐騙時間│被害人          │受騙金額（新臺幣）                        │周志清、劉志強、蔡秉富犯│
│    ├────┼────────┼─────────────────────┤幫助詐欺取財罪，周志清累│
│    │9.8.  │陳佳偵          │23萬元                                    │犯，處有期徒刑肆月，劉志│
│    │        │                ├─────────────────────┤強、蔡秉富各處有期徒刑參│
│    │        │                │10萬元                                    │月。                    │
╞══╪════╪════════╪═════════════════════╪════════════╡
│ ４ │開戶日期│申請開戶行庫    │偽造之文件/署押                           │周志清、劉志強、蔡秉富共│
│    │        │／戶名／帳號    │                                          │同犯行使偽造私文書罪，周│
│    ├────┼────────┼─────────────────────┤志清累犯，處有期徒刑陸月│
│    │8.15.  │國泰世華北新分行│存款開戶申請書／「韓建發」簽名1枚、印文1枚│，劉志強、蔡秉富各處有期│
│    │        │／韓建發／      │                                          │徒刑伍月；未扣案之偽造「│
│    │        │000000000000    │                                          │韓建發」國民身分證上偽造│
│    │        │                │                                          │之「內政部印」公印文壹枚│
│    │        │                │                                          │、偽造之「韓建發」印章壹│
│    │        │                │                                          │顆，及偽造之「韓建發」印│
│    │        │                │                                          │文壹枚及簽名壹枚，均沒收│
│    │        │                │                                          │之。                    │
╞══╪════╪════════╪═════════════════════╪════════════╡
│ ５ │開戶日期│申請開戶行庫    │偽造之文件/署押                           │周志清、劉志強、蔡秉富共│
│    │        │／戶名／帳號    │                                          │同犯行使偽造私文書罪，周│
│    ├────┼────────┼─────────────────────┤志清累犯，處有期徒刑陸月│
│    │9.11.  │彰銀福和分行    │個人戶客戶資料卡／「林進順」簽名1 枚、印文│，劉志強、蔡秉富各處有期│
│    │        │／林進順／      │2 枚                                      │徒刑伍月；未扣案偽造之「│
│    │        │00000000000000  │                                          │林進順」之國民身分證上偽│
│    │        │                │                                          │造之「內政部印」公印文壹│
│    │        │                │                                          │枚、偽造「林進順」之汽車│
│    │        │                │                                          │駕駛執照上偽造之「交通部│
│    │        │                │                                          │駛執照製發之章」印文壹枚│
│    │        │                │                                          │、偽造之「林進順」印章壹│
│    │        │                │                                          │顆，及偽造之「林進順」印│
│    │        │                │                                          │文貳枚及簽名壹枚，均沒收│
│    │        │                │                                          │之。                    │
│    ├────┼────────┼─────────────────────┼────────────┤
│    │詐騙時間│被害人          │受騙金額（新臺幣）                        │周志清、劉志強、蔡秉富犯│
│    ├────┼────────┼─────────────────────┤幫助詐欺取財罪，周志清累│
│    │9.19.  │蔡田枝          │96萬元                                    │犯，處有期徒刑伍月，劉志│
│    │        │                │                                          │強、蔡秉富各處有期徒刑肆│
│    │        │                │                                          │月。                    │
╞══╪════╪════════╪═════════════════════╪════════════╡
│ ６ │開戶日期│申請開戶行庫    │偽造之文件/署押                           │周志清、劉志強、蔡秉富共│
│    │        │／戶名／帳號    │                                          │同犯行使偽造私文書罪，周│
│    ├────┼────────┼─────────────────────┤志清累犯，處有期徒刑陸月│
│    │9.11.  │元大永和分行    │開戶暨相關服務申請書／「林進順」簽名2 枚、│，劉志強、蔡秉富各處有期│
│    │        │／林進順／      │印文2 枚                                  │徒刑伍月；未扣案偽造之「│
│    │        │0000000000000   │                                          │林進順」之國民身分證上偽│
│    │        │                │                                          │造之「內政部印」公印文壹│
│    │        │                │                                          │枚、偽造之「林進順」印章│
│    │        │                │                                          │壹顆，及偽造之「林進順」│
│    │        │                │                                          │印文貳枚及簽名貳枚，均沒│
│    │        │                │                                          │收之。                  │
│    ├────┼────────┼─────────────────────┼────────────┤
│    │詐騙時間│被害人          │受騙金額（新臺幣）                        │周志清、劉志強、蔡秉富犯│
│    ├────┼────────┼─────────────────────┤幫助詐欺取財罪，周志清累│
│    │9.18.  │吳淑蓁          │206萬8659元                               │犯，處有期徒刑陸月，劉志│
│    │        │                │                                          │強、蔡秉富各處有期徒刑伍│
│    │        │                │                                          │月。                    │
╞══╪════╪════════╪═════════════════════╪════════════╡
│ ７ │開戶日期│申請開戶行庫    │偽造之文件/署押                           │周志清、劉志強共同犯行使│
│    │        │／戶名／帳號    │                                          │偽造私文書罪，周志清累犯│
│    ├────┼────────┼─────────────────────┤，處有期徒刑陸月，劉志強│
│    │9.11.  │臺北富邦永和分行│基本資料表／「簡阿清」簽名1枚             │處有期徒刑伍月；扣案偽造│
│    │        │／簡阿清／      │                                          │之「簡阿清」國民身分證及│
│    │        │000000000000    │                                          │汽車駕駛執照各壹張、偽造│
│    │        │                │                                          │之「簡阿清」印章壹顆及，│
│    │        │                │                                          │偽造之「簡阿清」簽名壹枚│
│    │        │                │                                          │，均沒收之。            │
│    ├────┼────────┼─────────────────────┼────────────┤
│    │詐騙時間│被害人          │受騙金額（新臺幣）                        │周志清、劉志強犯幫助詐欺│
│    ├────┼────────┼─────────────────────┤取財罪，周志清累犯，處有│
│    │9.  │吳麗姬          │51萬元                                    │期徒刑陸月，劉志強處有期│
│    │        │                │                                          │徒刑伍月。              │
│    │        │                │                                          │                        │
│    ├────┼────────┼─────────────────────┤                        │
│    │9.  │陳志成          │8萬元                                     │                        │
└──┴────┴────────┴─────────────────────┴────────────┘
 附表二（被告周志清等人假冒司法人員詐欺取財部分）
┌──┬──────┬────┬────┬────┬──────────────┬──────────┐
│編號│行為人      │被害人  │受騙時間│受騙金額│使用之偽造文件、證件、印章  │主文                │
├──┼──────┼────┼────┼────┼──────────────┼──────────┤
│ １ │周志清      │陳林寶珠│6.  │50萬元  │(1)偽造97年6 月30日之「臺北地│周志清共同犯行使偽造│
│    │綽號「阿峰」│        │14時許  │        │  方法院地檢署監管科」公文1 │公文書罪，累犯，處有│
│    │、「阿斌」及│        │        │        │  份（含偽造之「臺灣臺中地方│期徒刑壹年陸月。偽造│
│    │詐欺犯罪集團│        │        │        │  法院檢察署印」公印文及「劉│之97年6 月30日「臺北│
│    │不詳成員    │        │        │        │  欽照」簽名各1 枚）        │地方法院地檢署監管科│
│    │            │        │        │        │(2)偽造97年7 月1 日之「臺北地│」公文上偽造之「臺灣│
│    │            │        │        │        │  方法院地檢署監管科」公文1 │臺中地方法院檢察署印│
│    │            │        │        │        │  份（含偽造之臺灣省臺中地檢│」公印文及「劉欽照」│
│    │            │        │        │        │  署印」印文1 枚）          │簽名各壹枚、偽造之97│
│    │            │        │        │        │(3)偽造之「臺灣臺中地方法院檢│年7 月1 日之「臺北方│
│    │            │        │        │        │  察署印」公印1 顆、偽造之「│法院地檢署監管科」公│
│    │            │        │        │        │  臺灣省臺中地檢署印」印章1 │文上偽造之「臺灣省臺│
│    │            │        │        │        │  顆                        │中地檢署印」印文壹枚│
│    │            │        │        │        │                            │、未扣案偽造之「臺灣│
│    │            │        │        │        │                            │臺中地方法院檢察署印│
│    │            │        │        │        │                            │」公印壹顆及扣案偽造│
│    │            │        │        │        │                            │之「臺灣省臺中地檢署│
│    │            │        │        │        │                            │印」印章壹顆，均沒收│
│    │            │        │        │        │                            │之。                │
├──┼──────┼────┼────┼────┼──────────────┼──────────┤
│ ２ │周志清、劉志│陳榮華  │9.15.  │200萬元 │(1)偽造之「臺灣台北地方法院檢│周志清、劉志強、蔡秉│
│    │強、蔡秉富及│        │10時許  │        │  察署偵查卷宗」公文封面1 份│富共同犯行使偽造公文│
│    │詐欺犯罪集團│        │        │        │(2)偽造之「法務部行政執行假扣│書罪，周志清累犯，處│
│    │不詳成員    │        │        │        │  押處份命令」公文1 份      │有期徒刑壹年拾月，劉│
│    │            │        │        │        │(3)偽造「臺中地檢署監管科服務│志強、蔡秉富各處有期│
│    │            │        │        │        │  證」1 張                  │徒刑壹年陸月；扣案偽│
│    │            │        │        │        │                            │造之「臺中地檢署監管│
│    │            │        │        │        │                            │科服務證」壹張，及含│
│    │            │        │        │        │                            │門號0000000000號SIM │
│    │            │        │        │        │                            │卡壹張之行動電話壹支│
│    │            │        │        │        │                            │，均沒收之。        │
├──┼──────┼────┼────┼────┼──────────────┼──────────┤
│ ３ │周志清、劉志│柯明斗  │9.16.  │78萬元  │(1)偽造「法務部行政凍結管制執│周志清、劉志強、蔡秉│
│    │強、蔡秉富及│        │13時30分│        │  行命令」公文1 份（含偽造之│富共同犯行使偽造公文│
│    │詐欺犯罪集團│        │        │        │  「臺灣省臺北地檢署印」印文│書罪，周志清累犯，處│
│    │不詳成員    │        │        │        │  1 枚）                    │有期徒刑壹年陸月，劉│
│    │            │        │        │        │(2)偽造「臺北地檢署監管科服務│志強、蔡秉富各處有期│
│    │            │        │        │        │  證」1張                   │徒刑壹年陸月；扣案偽│
│    │            │        │        │        │(3)偽造之「臺灣省臺北地檢署印│造之「臺北地檢署監管│
│    │            │        │        │        │  」印章1顆                 │科服務證」壹張、偽造│
│    │            │        │        │        │                            │之「臺灣省臺北地檢署│
│    │            │        │        │        │                            │印」印章壹顆，及偽造│
│    │            │        │        │        │                            │之「法務部行政凍結管│
│    │            │        │        │        │                            │制執沒收行命令」公文│
│    │            │        │        │        │                            │上偽造之「臺灣省臺北│
│    │            │        │        │        │                            │地檢署印」印文壹枚，│
│    │            │        │        │        │                            │均沒收之。          │
├──┼──────┼────┼────┼────┼──────────────┼──────────┤
│ ４ │周志清、蔡承│陳國柱  │9.  │255萬元 │(1)偽造之「臺灣台北地方法院檢│周志清、蔡承諺共同犯│
│    │諺、綽號「福│        │11時許  │        │  察署偵查卷宗」公文封面1 份│行使偽造公文書罪，周│
│    │仔」及詐欺犯│        │        │        │  （含偽造之臺灣省臺北地檢署│志清累犯，處有期徒刑│
│    │罪集團不詳成│        │        │        │  印」印文1 枚）            │壹年拾月，蔡承諺處有│
│    │員          │        │        │        │(2)偽造之「台北地方法院地檢署│期徒刑壹年陸月；扣案│
│    │            │        │        │        │  監管科」公文1 份（含偽造之│偽造之「臺中地檢署監│
│    │            │        │        │        │  「臺灣省臺北地檢署印」印文│管科服務證」壹張、偽│
│    │            │        │        │        │  1 枚）                    │造之「臺灣省臺北地檢│
│    │            │        │        │        │(3)偽造之「法務部行政執行假扣│署印」印章壹顆，及偽│
│    │            │        │        │        │  押處份命令」公文1 份      │造之「臺灣省台北地方│
│    │            │        │        │        │(4)偽造之「臺中地檢署監管科服│法院檢察署偵查卷宗」│
│    │            │        │        │        │  務證」1張                 │公文封面上偽造之「臺│
│    │            │        │        │        │(5)偽造之「臺灣省臺北地檢署印│灣省臺北地檢署印」印│
│    │            │        │        │        │  」印章1顆                 │文壹枚、偽造之「台北│
│    │            │        │        │        │                            │地方法院地檢署監管科│
│    │            │        │        │        │                            │」公文上偽造之「臺灣│
│    │            │        │        │        │                            │省臺北地檢署印」印文│
│    │            │        │        │        │                            │壹枚，均沒收之。    │
├──┼──────┼────┼────┼────┼──────────────┼──────────┤
│ ５ │周志清、蔡承│詹麗玉  │9.  │290萬元 │(1)偽造之「臺灣台中地方法院檢│周志清、蔡承諺、陳光│
│    │諺、陳光榮、│        │8時30分 │        │  察署監管科」公文1 份（含偽│榮共同犯行使偽造公文│
│    │綽號「福仔」│        │        │        │  造之「台中地方法院」印文1 │書罪，周志清、陳光榮│
│    │及詐欺犯罪集│        │        │        │  枚）                      │均累犯，周志清處有期│
│    │團不詳成員  │        │        │        │(2)偽造「臺灣台北地方法院檢察│徒刑壹年拾壹月，蔡承│
│    │            │        │        │        │  署監管科」公文1 份（含偽造│諺、陳光榮各處有期徒│
│    │            │        │        │        │  之臺灣省臺北地檢署印」印文│刑壹年柒月；扣案偽造│
│    │            │        │        │        │  1 枚）                    │之「臺中地檢署監管科│
│    │            │        │        │        │(3)偽造「臺灣台中地方法院收據│服務證」壹張、偽造之│
│    │            │        │        │        │  」1 紙（含偽造之「台中地方│「臺灣省臺北地檢署印│
│    │            │        │        │        │  法院」印文1枚）           │」印章壹顆、未扣案偽│
│    │            │        │        │        │(4)偽造之「台中地方法院」、「│造之「台中地方法院」│
│    │            │        │        │        │  臺灣省臺北地檢署印」印章各│壹顆，及偽造之「臺灣│
│    │            │        │        │        │  1 顆                      │台中地方法院檢察署監│
│    │            │        │        │        │(5)偽造「臺中地檢署監管科服務│管科」公文上偽造之「│
│    │            │        │        │        │  證」1 張                  │台中地方法院」印文壹│
│    │            │        │        │        │                            │枚、「臺灣台北地方法│
│    │            │        │        │        │                            │院檢察署監管科」公文│
│    │            │        │        │        │                            │上偽造之「臺灣省臺北│
│    │            │        │        │        │                            │地檢署印」印文壹枚，│
│    │            │        │        │        │                            │均沒收之。          │
├──┼──────┼────┼────┼────┼──────────────┼──────────┤
│ ６ │周志清、蔡承│黃秀英  │9.  │300萬元 │(1)偽造之「台北地檢署監管科」│周志清、蔡承諺、陳光│
│    │諺、陳光榮、│        │        │        │  公文1 份（含偽造之「臺灣省│榮共同犯行使偽造公文│
│    │綽號「福仔」│        │        │        │  臺北地檢署印」印文1 枚）  │書罪，周志清、陳光榮│
│    │及詐欺犯罪集│        │        │        │(2)偽造「台北地方法院行政凍結│均累犯，周志清處有期│
│    │團不詳成員  │        │        │        │  管收命令」公文1 份（含偽造│徒刑壹年拾壹月，蔡承│
│    │            │        │        │        │  之「臺灣省臺北地檢署印」、│諺、陳光榮各處有期徒│
│    │            │        │        │        │  「法務部行政執行署台北執行│刑壹年柒月；扣案偽造│
│    │            │        │        │        │  處凍結管收命令印」、「檢察│之「臺中地檢署監管科│
│    │            │        │        │        │  行政處鑑」印文各1 枚）    │服務證」壹張、偽造之│
│    │            │        │        │        │(3)偽造「臺中地檢署監管科服務│「臺灣省臺北地檢署印│
│    │            │        │        │        │  證」1 張                  │」印章壹顆、未扣案偽│
│    │            │        │        │        │(4)偽造之「臺灣省臺北地檢署印│造之「法務部行政執行│
│    │            │        │        │        │  」、「法務部行政執行署台北│署台北執行處凍結管收│
│    │            │        │        │        │  執行處凍結管收命令印」、「│命令印」、「檢察行政│
│    │            │        │        │        │  檢察行政處鑑」印章各1 顆  │處鑑」印章各壹顆，及│
│    │            │        │        │        │                            │偽造之「台北地檢署監│
│    │            │        │        │        │                            │管科」公文上偽造之「│
│    │            │        │        │        │                            │臺灣省臺北地檢署印」│
│    │            │        │        │        │                            │印文壹枚、之「台北地│
│    │            │        │        │        │                            │方法院行政凍結管收命│
│    │            │        │        │        │                            │令」公文上偽造之「臺│
│    │            │        │        │        │                            │灣省臺北地檢署印」、│
│    │            │        │        │        │                            │「法務部行政執行署台│
│    │            │        │        │        │                            │北執行處凍結管收命令│
│    │            │        │        │        │                            │印」、「檢察行政處鑑│
│    │            │        │        │        │                            │」印文各壹枚，及未貼│
│    │            │        │        │        │                            │照片之「台北地檢署監│
│    │            │        │        │        │                            │管科」、「台中刑警隊│
│    │            │        │        │        │                            │偵三隊」服務證各壹張│
│    │            │        │        │        │                            │。均沒收之。        │
└──┴──────┴────┴────┴────┴──────────────┴──────────┘
 附表三
┌──┬──────────┬────┬────┬──────┬────────┬──────────┐
│編號│詐騙手段            │詐騙時間│被害人  │受騙金額    │人頭帳戶        │ 主文               │
├──┼──────────┼────┼────┼──────┼────────┼──────────┤
│ １ │假冒被害人之友人黃建│9.17.  │黃炳英  │3萬元       │雲林麥寮郵局戶名│周志清、洪翊翔共同犯│
│    │志，向被害人借款    │11時30分│        │            │：林志龍帳號：  │詐欺取財罪，周志清累│
│    │                    │        │        │            │0000000000000   │犯，處有期徒刑玖月，│
│    │                    │        │        │            │                │洪翊翔處有期徒刑柒月│
│    │                    │        │        │            │                │。                  │
├──┼──────────┼────┼────┼──────┼────────┼──────────┤
│ ２ │假冒被害人之友人洪廷│10.14.  │林瑞榮  │1萬元       │台北新莊龍鳳郵局│周志清、洪翊翔共同犯│
│    │芳，向被害人借款    │        │        │            │戶名：劉明顯帳號│詐欺取財罪，周志清累│
│    │                    │        │        │            │：00000000000000│犯，處有期徒刑玖月，│
│    │                    │        │        │            │                │洪翊翔處有期徒刑柒月│
│    │                    │        │        │            │                │。                  │
├──┼──────────┼────┼────┼──────┼────────┼──────────┤
│ ３ │假冒網路賣家向被害人│10.11.  │尤雅麗  │8千元       │臺中商銀永靖分行│周志清、洪翊翔共同犯│
│    │佯稱依指示匯款即可取│11時18分│        │            │戶名：謝淑卿帳號│詐欺取財罪，周志清累│
│    │得腳踏車            │        │        │            │：000000000000  │犯，處有期徒刑捌月，│
│    │                    │        │        │            │                │洪翊翔處有期徒刑陸月│
│    │                    │        │        │            │                │。                  │
├──┼──────────┼────┼────┼──────┼────────┼──────────┤
│ ４ │假冒網路賣家，於網路│10.10.  │貝以睿  │2萬2600元   │臺中商銀永靖分行│周志清、洪翊翔共同犯│
│    │上張貼拍賣電視機之虛│4時15分 │        │            │戶名：謝淑卿帳號│詐欺取財罪，周志清累│
│    │偽訊息，使被害人陷於│        │        │            │：000000000000  │犯，處有期徒刑玖月，│
│    │錯誤而下標匯款      │        │        │            │                │洪翊翔處有期徒刑柒月│
│    │                    │        │        │            │                │。                  │
├──┼──────────┼────┼────┼──────┼────────┼──────────┤
│ ５ │假冒網路賣家，於網路│10.11.  │楊毓芬  │1元（未遂） │臺中商銀永靖分行│周志清、洪翊翔共同犯│
│    │上張貼拍賣SOGO現金禮│11時18分│        │            │戶名：謝淑卿帳號│詐欺取財未遂罪，周志│
│    │券之虛偽訊息，欲使被│        │        │            │：000000000000  │清累犯，處有期徒刑陸│
│    │害人陷於錯誤而下標匯│        │        │            │                │月，洪翊翔處有期徒刑│
│    │款，惟經被害人發覺其│        │        │            │                │肆月。              │
│    │聯絡電話與其先前受騙│        │        │            │                │                    │
│    │電話相同，遂僅匯款1 │        │        │            │                │                    │
│    │元使該帳戶凍結      │        │        │            │                │                    │
├──┼──────────┼────┼────┼──────┼────────┼──────────┤
│ ６ │假冒網路賣家，於網路│10.11.  │張曉瑗  │6850元      │臺中商銀溪湖分行│周志清、洪翊翔共同犯│
│    │上張貼虛偽之拍賣訊息│        │        │            │戶名：楊萬得帳號│詐欺取財罪，周志清累│
│    │，使被害人陷於錯誤而│        │        │            │：000000000000  │犯，處有期徒刑捌月，│
│    │下標匯款            │        │        │            │                │洪翊翔處有期徒刑陸月│
│    │                    │        │        │            │                │。                  │
├──┼──────────┼────┼────┼──────┼────────┼──────────┤
│ ７ │假冒網路賣家，於網路│10.11.  │江東翰  │4580元      │臺中商銀溪湖分行│周志清、洪翊翔共同犯│
│    │上張貼「BENQ T221 WA│21時29分│        │            │戶名：楊萬得帳號│詐欺取財罪，周志清累│
│    │22吋寬螢幕5ms多媒體 │        │        │            │：000000000000  │犯，處有期徒刑捌月，│
│    │液晶顯示器+電視盒」 │        │        │            │                │洪翊翔處有期徒刑陸月│
│    │之虛偽拍賣訊息，使被│        │        │            │                │。                  │
│    │害人陷於錯誤而下標匯│        │        │            │                │                    │
│    │款                  │        │        │            │                │                    │
├──┼──────────┼────┼────┼──────┼────────┼──────────┤
│ ８ │假冒網路賣家，於網路│10.11.  │陳鳳娟  │5200元      │臺中商銀溪湖分行│周志清、洪翊翔共同犯│
│    │上張貼「決譯通MD2000│23時29分│林昱辰  │            │戶名：楊萬得帳號│詐欺取財罪，周志清累│
│    │電腦辭典」之虛偽拍賣│        │        │            │：000000000000  │犯，處有期徒刑捌月，│
│    │訊息，使被害人陷於錯│        │        │            │                │洪翊翔處有期徒刑陸月│
│    │誤而下標匯款        │        │        │            │                │。                  │
├──┼──────────┼────┼────┼──────┼────────┼──────────┤
│ ９ │假冒網路賣家，於網路│10.12.  │鄭小娟  │5700元      │臺中商銀溪湖分行│周志清、洪翊翔共同犯│
│    │上張貼「SONY        │0時22分 │        │            │戶名：楊萬得帳號│詐欺取財罪，周志清累│
│    │ERRICSSONC902手機」 │        │        │            │：000000000000  │犯，處有期徒刑捌月，│
│    │之虛偽拍賣訊息，使被│        │        │            │                │洪翊翔處有期徒刑陸月│
│    │害人陷於錯誤而下標匯│        │        │            │                │。                  │
│    │款                  │        │        │            │                │                    │
├──┼──────────┼────┼────┼──────┼────────┼──────────┤
│ １０ │假冒網路賣家，於網路│10.12.  │魏君  │1萬6400元   │臺中商銀溪湖分行│周志清、洪翊翔共同犯│
│    │上張貼拍賣筆記型電腦│8時許   │        │            │戶名：楊萬得帳號│詐欺取財罪，周志清累│
│    │之虛偽訊息，使被害人│        │        │            │：000000000000  │犯，處有期徒刑玖月，│
│    │陷於錯誤而下標匯款  │        │        │            │                │洪翊翔處有期徒刑柒月│
│    │                    │        │        │            │                │。                  │
├──┼──────────┼────┼────┼──────┼────────┼──────────┤
│  │假冒網路賣家，於網路│10.12.  │李佳育  │4300元      │臺中商銀溪湖分行│周志清、洪翊翔共同犯│
│    │上張貼拍賣冰箱之虛偽│11時30分│        │            │戶名：楊萬得帳號│詐欺取財罪，周志清累│
│    │訊息，使被害人陷於錯│        │        │            │：000000000000  │犯，處有期徒刑捌月，│
│    │誤而下標匯款        │        │        │            │                │洪翊翔處有期徒刑陸月│
│    │                    │        │        │            │                │。                  │
├──┼──────────┼────┼────┼──────┼────────┼──────────┤
│  │假冒網路賣家，於網路│10.12.  │廖怡雯  │5000元      │臺中商銀溪湖分行│周志清、洪翊翔共同犯│
│    │上張貼虛偽之拍賣訊息│        │        │            │戶名：楊萬得帳號│詐欺取財罪，周志清累│
│    │，使被害人陷於錯誤而│        │        │            │：000000000000  │犯，處有期徒刑捌月，│
│    │下標匯款            │        │        │            │                │洪翊翔處有期徒刑陸月│
│    │                    │        │        │            │                │。                  │
├──┼──────────┼────┼────┼──────┼────────┼──────────┤
│  │假冒網路賣家，於網路│10.12.  │林嬙    │8200元      │臺中商銀溪湖分行│周志清、洪翊翔共同犯│
│    │上張貼虛偽之拍賣訊息│        │        │            │戶名：楊萬得帳號│詐欺取財罪，周志清累│
│    │，使被害人陷於錯誤而│        │        │            │：000000000000  │犯，處有期徒刑捌月，│
│    │下標匯款            │        │        │            │                │洪翊翔處有期徒刑陸月│
│    │                    │        │        │            │                │。                  │
└──┴──────────┴────┴────┴──────┴────────┴──────────┘
 附表四
┌──────────────────────────────┬────────┐
│ 犯罪事實                                                   │主文            │
├──────────────────────────────┼────────┤
│洪翊翔與周志清與某不詳年籍之人共同基於偽造汽車駕駛執照之犯意│周志清、洪翊翔共│
│聯絡，於97年10月15日前某時，先由周志清以不明方法取得「李福│同犯偽造特種文書│
│」之年籍資料，並向洪翊翔收取照片，交予該不詳姓名、年籍之人，│罪，周志清累犯，│
│在不詳時間、地點，以不明方法偽造「李福」之汽車駕駛執照1 張│處有期徒刑陸月，│
│後，周志清即以1 萬元價格，出售偽造之「李福」汽車駕駛執照予│洪翊翔處有期徒刑│
│洪翊翔。                                                    │伍月；扣案偽造之│
│                                                            │「李福」汽車駕│
│                                                            │駛執照壹張沒收。│
└──────────────────────────────┴────────┘
 附表五（扣案物品）
┌──┬────┬───────┬────────────────────┬───┐
│編號│扣押時間│查扣地點      │扣押物品                                │持有人│                          │
├──┼────┼───────┼────────────────────┼───┤
│ １ │10.15.  │臺中市○○街13│偽造李福汽車駕照1張（貼洪翊翔照片） │洪翊翔│
│    │        │號8樓之5      │楊萬得身分證及健保卡正、反面影本各1張 │      │
│    │        │              │便條紙3張                             │      │
│    │        │              │行動電話SIM卡3張                      │      │
│    │        │              │  (1)遠傳電信SIM卡：0000-000000          │      │
│    │        │              │                   0000-000000          │      │
│    │        │              │  (2)和信電信SIM卡：0000-000000          │      │
│    │        │              │NOKIA廠牌手機6支                      │      │
│    │        │              │  (1)IMEI：000000000000000、含SIM卡1張、 │      │
│    │        │              │    門號：0000-000000                   │      │
│    │        │              │  (2)WLAN：00000000C995、含SIM卡1張、門號│      │
│    │        │              │    ：0000-000000                       │      │
│    │        │              │  (3)IMEI：000000000000000、含SIM卡1張、 │      │
│    │        │              │    門號：0000-000000                   │      │
│    │        │              │  (4)IMEI：000000000000000、含SIM卡1張、 │      │
│    │        │              │    門號：0000-000000                   │      │
│    │        │              │  (5)IMEI：000000000000000、含SIM卡1張、 │      │
│    │        │              │    門號：0000-000000                   │      │
│    │        │              │  (6)IMEI：000000000000000、含SIM卡1張、 │      │
│    │        │              │    門號：0000-000000                   │      │
├──┼────┼───────┼────────────────────┼───┤
│ ２ │10.15.  │臺中市北區陝西│現金94000元                           │周志清│
│    │        │四街31號3樓   │手提電腦1台                           │      │
│    │        │              │電腦主機1台                           │      │
│    │        │              │筆記本2本（1大1小）                   │      │
│    │        │              │林佳蓉之大頭照相片光碟及1吋彩色相片10 │      │
│    │        │              │  張                                    │      │
│    │        │              │檔案光碟1片                           │      │
│    │        │              │周志清分別於97.8.5.、97.9.11.、97.10. │      │
│    │        │              │  6.均匯款15000元至戶名：華南銀行龍江分 │      │
│    │        │              │  行、帳號：00000000000000號之板信銀行匯│      │
│    │        │              │  款單3張                               │      │
│    │        │              │無線電1支                             │      │
│    │        │              │Sony Ericsson 廠牌手機1 支            │      │
│    │        │              │  IMEI ：000000000000000 、含SIM 卡1 張 │      │
│    │        │              │  （門號：不詳）                        │      │
│    │        │              │NOKIA廠牌手機14支                     │      │
│    │        │              │  1.IMEI：000000000000000、含SIM卡1張、 │      │
│    │        │              │    門號：0000-000000                   │      │
│    │        │              │  2.IMEI：000000000000000、含SIM卡1張、 │      │
│    │        │              │    門號：0000-000000                   │      │
│    │        │              │  3.IMEI：000000000000000、含SIM卡1張、 │      │
│    │        │              │    門號：0000-000000                   │      │
│    │        │              │  4.IMEI：000000000000000、含SIM卡1張、 │      │
│    │        │              │    門號：0000-000000                   │      │
│    │        │              │  5.IMEI：000000000000000、含SIM卡1張、 │      │
│    │        │              │    門號：0000-000000                   │      │
│    │        │              │  6.IMEI：000000000000000、含SIM卡1張、 │      │
│    │        │              │    門號：0000-000000                   │      │
│    │        │              │  7.IMEI：000000000000000、含SIM卡1張、 │      │
│    │        │              │    門號：0000-000000                   │      │
│    │        │              │  8.IMEI：000000000000000、含SIM卡1張、 │      │
│    │        │              │    門號：0000-000000                   │      │
│    │        │              │  9.IMEI：000000000000000、含SIM卡1張、 │      │
│    │        │              │    門號：0000-000000                   │      │
│    │        │              │  10.IMEI：000000000000000 、含SIM 卡1 張│      │
│    │        │              │    （門號：不詳）                      │      │
│    │        │              │  11.IMEI：000000000000000、含SIM卡1張、 │      │
│    │        │              │    門號：0000-000000                   │      │
│    │        │              │  12.IMEI：000000000000000 、含SIM 卡1 張│      │
│    │        │              │  （門號：不詳）                        │      │
│    │        │              │  13.IMEI：000000000000000、含SIM卡1張、 │      │
│    │        │              │    門號：0000-000000                   │      │
│    │        │              │  14.IMEI：000000000000000、含SIM卡1張、 │      │
│    │        │              │    門號：0000-000000                   │      │
│    │        │              │                                        │      │
├──┼────┼───────┼────────────────────┼───┤
│ ３ │10.15.  │臺中市北區陝西│偽造「臺灣省台北地檢署」印章1顆       │蔡承諺│
│    │        │東五街71號3樓 │偽造「臺灣省臺中地檢署」印章1顆       │      │
│    │        │311號         │偽造「臺中地檢署服務證」3張           │      │
│    │        │              │  (1)單位：監管科                        │      │
│    │        │              │    姓名：林志偉                        │      │
│    │        │              │    職稱：書記官                        │      │
│    │        │              │  (2)單位：監管科                        │      │
│    │        │              │    姓名：陳大禎                        │      │
│    │        │              │    職稱：書記官                        │      │
│    │        │              │  (3)單位：監管科                        │      │
│    │        │              │    姓名：陳大禎                        │      │
│    │        │              │    職稱：書記官                        │      │
│    │        │              │偽造「台北地檢署服務證」2張           │      │
│    │        │              │  (1)單位：監管科                        │      │
│    │        │              │    姓名：陳大禎                        │      │
│    │        │              │    職稱：書記官                        │      │
│    │        │              │  (2)單位：監管科                        │      │
│    │        │              │    姓名：王春勝（未貼相片）            │      │
│    │        │              │    職稱：書記官                        │      │
│    │        │              │偽造「臺中刑警隊服務證」1張           │      │
│    │        │              │  單位：偵三隊                          │      │
│    │        │              │  姓名：王世豪（未貼相片）              │      │
│    │        │              │  職稱：小隊長                          │      │
│    │        │              │臺灣大哥大行動通信網路業務服務異動申請│      │
│    │        │              │  書4張（補卡申請書）                   │      │
│    │        │              │  (1)申請人：席鈺婷                      │      │
│    │        │              │    門號：0000-000000                   │      │
│    │        │              │    申請日：97.9.30.                    │      │
│    │        │              │  (2)申請人：黃輝洲                      │      │
│    │        │              │    門號：0000-000000                   │      │
│    │        │              │    申請日：97.9.26.                    │      │
│    │        │              │  (3)申請人：沈耀隆                      │      │
│    │        │              │    門號：0000-000000                   │      │
│    │        │              │    申請日：97.9.26.                    │      │
│    │        │              │  (4)申請人：沈耀隆                      │      │
│    │        │              │    門號：0000-000000                   │      │
│    │        │              │    申請日：97.9.26.                    │      │
│    │        │              │NOKIA廠牌手機3支                      │      │
│    │        │              │  (1)IMEI：000000000000000、含SIM卡1張、 │      │
│    │        │              │    門號：0000-000000                   │      │
│    │        │              │  (2)IMEI：000000000000000、含SIM卡1張、 │      │
│    │        │              │    門號：0000-000000                   │      │
│    │        │              │  (3)IMEI：000000000000000、含SIM卡1張、 │      │
│    │        │              │    門號：0000-000000                   │      │
├──┼────┼───────┼────────────────────┼───┤
│ ４ │10.15.  │臺中市西屯區西│NOKIA廠牌手機1支                      │盧家齊│
│    │        │屯路249號、臺 │  IMEI：000000000000000、含SIM卡1張、門 │      │
│    │        │中市西屯區西屯│  號：0000-000000                       │      │
│    │        │路249- 9巷1弄9│制式90手槍子彈1顆                     │      │
│    │        │號5F2C        │                                        │      │
├──┼────┼───────┼────────────────────┼───┤
│ ５ │10.15.  │臺中市西區昇平│王位榮名義之華南銀行帳戶：000000000000│薛富中│
│    │        │街145巷12號3樓│  號活期儲蓄存款存摺簿1本及VISA提款金融 │      │
│    │        │              │  卡1張                                 │      │
│    │        │              │王位榮之身分證正反面影本各1張及記載「 │      │
│    │        │              │  存摺、金融卡密碼」之紙條1張           │      │
│    │        │              │薛富中名義之臺中銀行帳號：000000000000│      │
│    │        │              │  號活期性存款存摺簿1本                 │      │
│    │        │              │記帳筆記本1本                         │      │
│    │        │              │記帳手扎紙條1張                       │      │
│    │        │              │以雷智涵名義向統一超商申請預付卡門號之│      │
│    │        │              │  申請書1張（門號：0000000000）         │      │
│    │        │              │以雷智涵名義向遠傳電信申請易付卡門號之│      │
│    │        │              │  客戶資料卡1張（門號：0000000000）     │      │
│    │        │              │以雷智涵名義向臺灣大哥大申請預付卡門號│      │
│    │        │              │  之申請書1張（門號：0000000000）       │      │
│    │        │              │王位榮之印章1枚「雷智涵」之身分證1張  │      │
│    │        │              │NOKIA廠牌手機4支                      │      │
│    │        │              │  (1)IMEI：000000000000000、含SIM卡1張、 │      │
│    │        │              │    門號：0000-000000                   │      │
│    │        │              │  (2)IMEI：000000000000000 、含SIM 卡1 張│      │
│    │        │              │  （門號：不詳）                        │      │
│    │        │              │  (3)IMEI：000000000000000、含SIM卡1張、 │      │
│    │        │              │  （門號：不詳）                        │      │
│    │        │              │  (4)IMEI：000000000000000、含SIM卡1張、 │      │
│    │        │              │    門號：0000-000000                   │      │
│    │        │              │SAMSUNG廠牌手機1支                    │      │
│    │        │              │  IMEI：000000000000000、含SIM卡1張、門 │      │
│    │        │              │  號：0000-000000                       │      │
│    │        │              │「雷智涵」之身分證1張                 │      │
│    │        │              │「雷智涵」之汽車駕駛執照1張           │      │
│    │        │              │「飯島愛」之身分證1張                 │      │
│    │        │              │「林志玲」之身分證1張                 │      │
├──┼────┼───────┼────────────────────┼───┤
│ ６ │970911  │台北縣永和市中│偽造身分證1張                         │蔡秉富│
│    │        │正路222 號「聯│汽車駕照1張                           │      │
│    │        │邦銀行」      │簡阿清印章1枚                         │      │
└──┴────┴───────┴────────────────────┴───┘